臺灣板橋地方法院刑事判決　　　　　　　98年度訴字第1835號
公　訴　人　臺灣板橋地方法院檢察署檢察官
被　　　告　尤靜怡
選任辯護人　梁水源律師
被　　　告　陳秀怡
選任辯護人　沈志成律師
　　　　　　張錦春律師
　　　　　　莊國禧律師
被　　　告　陳姿穎原名陳碧鳳.
選任辯護人　邱正明律師
上列被告因違反毒品危害防制條例案件，經檢察官提起公訴（98
年度偵字第4247號），本院判決如下：
    主  文
尤靜怡所犯如附表一、三、四「主文」欄所示之罪，各處刑、宣
告沒收如附表一、三、四「主文」欄之所示。應執行有期徒刑貳
拾肆年。未扣案販賣毒品所得之財物新臺幣陸萬元沒收（其中新
臺幣伍仟伍佰元與陳秀怡連帶沒收；新臺幣壹仟元與陳姿穎連帶
沒收），如全部或一部不能沒收時，以其財產抵償之（其中新臺
幣伍仟伍佰元，與陳秀怡財產連帶抵償之；新臺幣壹仟元，與陳
姿穎財產連帶抵償之）。未扣案販賣毒品所得之財物電話卡貳張
與陳秀怡連帶沒收，如全部或一部不能沒收時，與陳秀怡連帶追
徵其價額。扣案門號0000000000號行動電話（含SIM 壹卡）沒收
。未扣案門號0000000000號行動電話（含SIM 卡壹張）、門號00
00000000號行動電話（含SIM 卡壹張）均與陳秀怡連帶沒收，如
全部或一部不能沒收，應連帶追徵其價額。未扣案門號00000000
00號行動電話（含SIM 卡壹張）與陳姿穎連帶沒收，如全部或一
部不能沒收，應連帶追徵其價額。
陳秀怡所犯如附表二、三「主文」欄所示之罪，各處刑、宣告沒
收如附表二、三「主文」欄之所示。應執行有期徒刑拾捌年。未
扣案販賣毒品所得之財物新臺幣陸仟伍佰元沒收（其中新臺幣伍
仟伍佰元與尤靜怡連帶沒收），如全部或一部不能沒收時，以其
財產抵償之（其中新臺幣伍仟伍佰元，與尤靜怡財產連帶抵償之
）。未扣案販賣毒品所得之財物電話卡貳張與尤靜怡連帶沒收，
如全部或一部不能沒收時，與尤靜怡連帶追徵其價額。扣案門號
0000000000號行動電話號行動電話（含SIM 卡壹張）沒收，未扣
案門號0000000000號行動電話（含SIM 卡壹張）、門號00000000
00號行動電話（含SIM 卡壹張）均與尤靜怡連帶沒收，如全部或
一部不能沒收，應連帶追徵其價額。
陳姿穎所犯如附表四「主文」欄所示之罪，處刑、宣告沒收如附
表四「主文」欄之所示。
    事  實
一、陳秀怡於民國年96間因違反毒品危害防制條例案件，經本院
    以96年度簡字第1028號判決判處有期徒刑3 月確定，於96年
    12月8 日執行完畢。
二、尤靜怡、陳秀怡、陳姿穎均明知海洛因（Heroin）、甲基安
    非他命（Methamphetamine ）分為毒品危害防制條例第2 條
    第2 項第1 款、第2 款所列之第1 級、第2 級毒品，不得販
    賣、轉讓及持有，竟仍為下列犯行：
  (一)尤靜怡基於意圖營利販賣第1 級毒品海洛因、第2 級毒品甲
    基安非他命之犯意，以其所有之門號0000000000號、000000
    0000號行動電話為聯絡工具，於附表1 所示之時、地，以附
    表1 所示之價格，販賣附表1 所示之海洛因、甲基安非他命
    予附表1 所示之人（販賣毒品種類、金額及對象均詳如附表
    1 所示）。
  (二)陳秀怡基於意圖營利販賣第1 級毒品海洛因、第2 級毒品甲
    基安非他命之犯意，以其所有之門號0000000000號行動電話
    為聯絡工具，於附表2 所示之時、地，以附表2 所示之價格
    ，販賣附表2 所示之海洛因、甲基安非他命予附表2 所示之
    人（販賣毒品種類、金額及對象均詳如附表2 所示）。
  (三)尤靜怡與陳秀怡基於意圖營利販賣第1 級毒品海洛因、第2
    級毒品甲基安非他命之犯意聯絡，尤靜怡以其所有之門號00
    00000000號行動電話、陳秀怡以其所有之門號0000000000號
    行動電話為聯絡工具，於附表3 所示之時、地，以附表3 所
    示之價格，販賣附表3 所示之海洛因、甲基安非他命予附表
    3 所示之人（販賣毒品種類、金額及對象均詳如附表3 所示
    ）。
  (四)尤靜怡與陳姿穎（原名陳碧鳳，99年8 月9 日更名為陳姿穎
    ）基於意圖營利販賣第2 級毒品甲基安非他命之犯意聯絡，
    尤靜怡以其所有之門號0000000000號行動電話、陳姿穎以其
    所有門號0000000000號行動電話為聯絡工具，於附表4 所示
    之時、地，以附表4 所示之價格，販賣附表4 所示之甲基安
    非他命予附表4 所示人。
三、嗣於98年1 月23日22時許，經警持拘票前往臺北縣三峽鎮○
    ○路與中山路口拘提尤靜怡，復經其同意，在其位於新北市
    三峽（即改制前臺北縣三峽鎮○○○○路9 號8 樓住所搜索
    ，而扣得門號0000000000號行動電話（含SIM 卡1 張）、附
    表9 編號1 至8 所示之物。再於同日23時45分許，經警持拘
    票前往新北市板橋區（即改制前臺北縣板橋市○○○路101
    巷3 號拘提陳秀怡，並扣得其所有用以聯絡販賣毒品所用之
    門號0000000000號行動電話（含SIM 卡1 張）、附表9 編號
    9 至13所示之物。復於同日23時50分許，經警持拘票前往新
    北市三峽區（即改制前臺北縣三峽鎮○○○街33巷2 弄1 號
    拘提陳姿穎，並扣得附表9 編號14至20所示之物。
四、案經新北市政府（即改制前臺北縣政府警察局）土城分局移
    送臺灣板橋地方法院檢察署檢察官偵查起訴。
    理  由
一、證據能力：
  (一)按被告之自白，非出於強暴、脅迫、利誘、詐欺、疲勞訊問
    、違法羈押或其他不正之方法，且與事實相符者，得為證據
    ，刑事訴訟法第156 條第1 項定有明文。經查，被告尤靜怡
    、陳秀怡及渠等辯護人並未抗辯被告尤靜怡、陳秀怡於警詢
    、檢察官偵查中及本院審理時之不利於己之供述有非任意性
    之情形，本院亦查無明顯事證，有不正詢問之情，應認渠等
    自白具有任意性，且與事實相符而有證據能力。
  (二)按被告以外之人於審判外之言詞或書面陳述，除法律有規定
    者外，不得作為證據；被告以外之人於檢察事務官、司法警
    察官或司法警察調查中所為之陳述，與審判中不符時，其先
    前之陳述具有較可信之特別情況，且為證明犯罪事實存否所
    必要者，得為證據；被告以外之人於審判外之陳述，雖不符
    刑事訴訟法第159 條之1 至第159 條之4 之規定，而經當事
    人於審判程序同意作為證據，法院審酌該言詞陳述或書面陳
    述作成時之情況，認為適當者，亦得為證據。當事人、代理
    人或辯護人於法院調查證據時，知有第159 條第1 項不得為
    證據之情形，而未於言詞辯論終結前聲明異議者，視為有前
    項之同意。刑事訴訟法第159 條第1 項、第159 條之2 、第
    159 條之5 分別定有明文。又我刑事訴訟法為保障被告受公
    平審判及發現實體真實，於92年2 月6 日修正及增定公布施
    行之前及之後，對於人證之調查均採言詞及直接審理方式，
    並規定被告有與證人對質及詰問證人之權利，其中被告之對
    質詰問權，係屬憲法第8 條第1 項規定「非由法院依法定程
    序不得審問處罰」之正當法律程序所保障之基本人權及第16
    條所保障之基本訴訟權，不容任意剝奪；又刑事審判上之共
    同被告，係為訴訟經濟等原因，由檢察官或自訴人合併或追
    加起訴，或由法院合併審判所形成，其間各別被告及犯罪事
    實仍獨立存在，各被告對於其他共同被告之案件而言，為被
    告以外之人，具證人之適格，而與被告有共犯關係之人，其
    於被告之案件，既非被告，自亦具證人之適格，如欲以共同
    被告或共犯之陳述為證據，其等即具證人身分，應依人證之
    調查程序為之。從而，法院就被告之案件對其他共同被告或
    與被告有共犯關係之人調查，不論在92年2 月6 日修正、增
    定之刑事訴訟法公布施行前或施行後，均應依人證之調查程
    序傳喚該共同被告或共犯到場，命其立於證人之地位而為陳
    述，並通知被告，使被告有與之對質及詰問其現在與先前陳
    述之瑕疵的機會，以確保其對質詰問權，並藉以發現實體真
    實；否則，如僅提示該共同被告或共犯未經對質詰問之審判
    外陳述筆錄或告以要旨，被告之對質詰問權即無從行使，無
    異剝奪被告該等權利，且有害於實體真實之發現，其所踐行
    之調查程序，自難謂為適法（最高法院94年度臺上字第1776
    號判決意旨參照）。經查：
   (1)證人羅義德、陳秀嘉、鄒明芳、賴坤祥、李柏憲於偵查中
     依法具結後向檢察官所為之陳述，並非檢察官非法取供而
     得，且並無證據證明前開證人於檢察官偵查中所為證述有
     何誤認之情形，並無顯不可信之情況，然前開證人嗣於本
     院審理中已到庭具結為證，經被告尤靜怡、陳秀怡、陳姿
     穎及渠等辯護人對之交互詰問，已保障被告於訴訟上之程
     序權，補正未經被告尤靜怡、陳秀怡、陳姿穎對質詰問之
     瑕疵，自得作為證據。
   (2)證人即共同被告陳秀怡、陳姿穎於偵查中以證人身份依法
     具結後向檢察官所為之陳述，並非檢察官非法取供而得，
     且並無證據證明前開證人於檢察官偵查中所為證述有何誤
     認之情形，並無顯不可信之情況，且前開證人嗣於本院審
     理中亦以證人身份具結為證，經其餘共同被告及渠等辯護
     人對之交互詰問，已保障被告於訴訟上之程序權，補正未
     經被告對質詰問之瑕疵，自得作為證據。
   (三)被告尤靜怡、陳秀怡、陳姿穎及渠等辯護人同意起訴書證
     據清單所列其餘書證、物證有證據能力（被告陳秀怡、陳
     姿穎部分見本院98年6 月23日準備程序筆錄；被告尤靜怡
     部分見98年7 月29日準備程序狀、同年10月5 日陳報狀）
     ，經本院於審理期日提示前開證據並告以要旨，被告尤靜
     怡、陳秀怡、陳姿穎及渠等辯護人就此部分證據之證據能
     力均未聲明異議（見本院100 年1 月13日審判筆錄），且
     查並無不得作為證據之事由，依法自得作為證據。
二、得心證之理由：
  (一)被告尤靜怡所為附表1 所示犯行部分：
  1.訊據被告尤靜怡坦承於附表1 編號1 、2 、5 所示時、地，
    販賣附表1 編號1 、2 、5 所示之安非他命予羅義德，並於
    附表1 編號1 、2 、5 、6 所示時、地交付海洛因予羅義德
    等情，惟矢口否認有何販賣第1 級毒品海洛因之犯行，辯稱
    ：伊僅有販賣安非他命予羅義德，並無販賣海洛因予羅義德
    。伊與陳秀嘉合資購買海洛因，且伊販賣予鄒明芳者係安非
    他命，並非海洛因。伊並無販賣海洛因予陳秀嘉、賴坤祥、
    鄒明芳云云。
  2.經查：
  (1)證人羅義德於檢察官偵查中證稱：伊認識被告尤靜怡，被告
    尤靜怡綽號「亞亞」。97年11月6 日，伊向被告尤靜怡購買
    海洛因及安非他命，渠等於通訊監察譯文中所稱「男生」係
    指安非他命，「女生」係指海洛因，此次伊購買1 公克之安
    非他命及新臺幣（下同）3,000 元之海洛因。同年月7 日，
    伊又在新北市土城區（即改制前臺北縣土城市○○○○○道
    附近7-11便利商店，向以4,000 元之價格向被告尤靜怡購買
    1 公克安非他命及3,000 元之海洛因。同年月9 日，伊向被
    告尤靜怡購買1 公克安非他命及4 分之1 錢海洛因，被告尤
    靜怡至新北市土城區永寧捷運站交付毒品予伊。伊復於同年
    月10日，在新北市土城區○○○○道附近7-11便利商店，向
    被告尤靜怡購買1 公克甲基安非他命。伊有於同年月13日撥
    打電話與被告尤靜怡之購買毒品，此次有交易，伊忘記交易
    地點，通聯中所稱「海洛因2 個」係指2 包海洛因。伊於同
    年月15日，在新北市土城區永寧捷運站，向被告尤靜怡購買
    3 包海洛因，每包3,000 元等語（見前開偵查卷第163 背面
    至164 頁），且有附表5 編號1 至6 所示之通訊監察譯文，
    顯示證人羅義德確有與被告尤靜怡洽談購買毒品之情，足佐
    證人羅義德前開證述情節非虛。況被告尤靜怡稱於其於前開
    通訊監察譯文中提及海洛因部分，係無償轉讓予羅義德等語
    （見98年7 月28日準備程序狀），可見被告尤靜怡亦有交付
    海洛因予羅義德之舉，而證人羅義德均能明確證述其與被告
    尤靜怡交易海洛因之數量或價格，可見其證述被告尤靜怡販
    賣海洛因一節，當屬有據。況海洛因、甲基安非他命均屬我
    國法禁販賣之物，被告尤靜怡既販售甲基安非他命（雖渠等
    稱所交易者為安非他命，實應為甲基安非他命，詳下述）以
    求利，豈會無償轉讓同屬法禁毒品海洛因。更進者，觀諸97
    年11月7 日羅義德與被告尤靜怡之通訊監察譯文，羅義德向
    被告尤靜怡稱：「可不可以多拿一些？女生的，好嗎」，被
    告尤靜怡回稱：「拿多一點我就不能「哪個」了」，羅義德
    始稱；「好啦，要不然你盡量啦，沒有就沒辦法，就這樣就
    好了」等語（見前開偵查卷第170 頁），前開對話可知係羅
    義德要求被告尤靜怡給付較多海洛因，果該等海洛因係被告
    尤靜怡無償轉讓予羅義德，羅義德既未給付對價，豈會要求
    被告尤靜怡給付數量較多之海洛因。又同年月9 日13時58分
    羅義德撥打至被告尤靜怡所持之門號0000000000號行動電話
    之通訊監察譯文，羅義德向之詢問有無「男生」、「女生」
    ，對方詢問羅義德「要多少錢」，羅義德回稱：「女生4 之
    啦」、「女生的要4 之啦，男生的1 個」等語（見前開偵查
    卷第171 頁），羅義德苟非向被告尤靜怡購買海洛因，豈須
    告知所需海洛因之數量。更進者，羅義德復於同日14時11分
    撥打至前開門號0000000000號行動電話稱：「還要問我現金
    多少？看你4 之啦多少錢就給你多少啊」等語（見前開偵查
    卷第172 頁），顯見渠等確以金錢交易海洛因無疑。被告尤
    靜怡確有販賣海洛因予羅義德一情，堪以認定。再者，證人
    羅義德僅雖證述其97年11月6 日、9 日、10日向被告尤靜怡
    購買1 公克之安非他命，並未證述價格，然羅義德於同年月
    7 日向被告尤靜怡購買1 公克安非他命之價格為4,000 ，與
    羅義德於同年月6 日、9 日、10日購買安非他命時間密接，
    安非他命價格應不致過多波動，堪認羅義德於同年月6 日、
    9 日、10日，亦係以4,000 元之價格向被告尤靜怡購買1 公
    克之甲基安非他命。又證人羅義德未證述97年11月9 日以何
    價格向被告尤靜怡購買4 分之1 錢海洛因；於同年月13日，
    其以何價格向被告尤靜怡購買何等數量之海洛因，因而無從
    計算被告尤靜怡所得，則以被告尤靜怡與羅義德交易海洛因
    之最低金額之最有利於被告尤靜怡之方式計之，認羅義德均
    係以3,000 元價格向被告尤靜怡購買海洛因。
  (2)證人陳秀嘉於檢察官偵查中證稱：98年1 月12日晚間時，伊
    在洪金寶遊藝廣場向被告尤靜怡購買3,000 元，重量0.45公
    克之海洛因，被告尤靜怡稱該等重量為「八一」。另於同年
    月15日晚間，伊在新北市○○區○○路上亦向被告尤靜怡購
    買3,000 元「八一」之海洛因等語（見前開偵查卷第183 至
    185 頁），復有附表5 編號7 所示之通訊監察譯文可佐，且
    被告尤靜怡亦供稱前開時、地係與陳秀嘉合資購買海洛因等
    語（見98年7 月28日準備程序狀），可見被告尤靜怡確有於
    前開時、地交付海洛因予陳秀嘉之舉，堪認證人陳秀嘉前開
    所言非虛。再被告尤靜怡雖辯稱其係與陳秀嘉合資購買海洛
    因云云，且證人陳秀嘉嗣於本院審理時亦證稱：伊與被告尤
    靜怡合資各出一半購買八分之一兩等語（見本院99年10月26
    日審判筆錄），然陳秀嘉於98年1 月12日向被告尤靜怡購得
    海洛因後，於隔日即同年月13日13時12分許，以其所使用00
    00000000號行動電話傳送內容為「心愛耶我朋友問有沒有別
    批的這次的都撐不久味道刺鼻你們幾點才會到店裡？」之簡
    訊至被告尤靜怡所使用門號0000000000號行動電話，而被告
    尤靜怡旋於同日13時13分許，以其所使用門號0000000000號
    行動電話回覆「我會盡量用優秀」等語至前開陳秀嘉所使用
    0000000000號行動電話，陳秀嘉復於同日14時58分以前開其
    所使用行動電話撥打至前開被告尤靜怡所使用行動電話稱「
    還是同一批的啊」，被告尤靜怡回稱「我哪有攙別種的啦，
    別種的也不夠說」，陳秀嘉復稱：「可是我們吃起來味道都
    一樣的，他們說看看有沒有別批的」，被告尤靜怡回稱：「
    暫時沒有因為別種東西的量是不夠的，我才想說攙在一起，
    我明天就會換了」等語（見前開偵查卷第186 頁），前開簡
    訊及對話內容顯係陳秀嘉向被告尤靜怡抱怨所購之海洛因品
    質不佳，而被告尤靜怡解釋其並未摻加他物並向陳秀嘉允諾
    改善等語，果該等海洛因係被告尤靜怡與陳秀嘉合資向他人
    所購，渠等至多僅能選擇改向他人購買，被告尤靜怡如何能
    應允陳秀嘉改善品質，而陳秀嘉又豈會與被告尤靜怡爭執所
    購毒品是否摻加他物等情事。況陳秀嘉於檢察官偵查中僅言
    其係向被告尤靜怡購買海洛因，未曾提及有何合資購買之情
    ，嗣於被告尤靜怡於本院審理時辯稱渠等係合資購買云云後
    ，陳秀嘉始於本院陳述前開情事，則陳秀嘉所稱合資一節是
    否信實自有可疑。再證人陳秀嘉於本院審理時證稱：伊與被
    告尤靜怡合資各出一半購買八一海洛因等語（見本院99年10
    月26日日審判筆錄），顯與附表5 編號7 所示其與被告尤靜
    怡簡訊、通話內容顯示向被告尤靜怡購買「八一」之海洛因
    情節不符，反觀陳秀嘉於檢察官偵查中所稱其向被告尤靜怡
    購買「八一」海洛因一節要與該等通訊監察譯文相符，足見
    證人陳秀嘉於本院審理時所述情節要係附和迴護被告尤靜怡
    之詞，應以其於檢察官偵查中所述為實。再證人陳秀嘉雖證
    述98年1 月15日向被告尤靜怡購買「八一」之海洛因，並未
    明確證述重量，然證人陳秀嘉前已證稱伊向被告尤靜怡購買
    0.45公克之海洛因，被告尤靜怡稱該重量為「八一」等語，
    可見證人陳秀嘉所稱於98年1 月15日向被告尤靜怡購買「八
    一」海洛因之重量為0.45公克。綜前所述，被告尤靜怡確有
    於附表1 編號7 、8 所示時、地販賣海洛因予陳秀嘉等情，
    堪以認定。
  (3)證人賴坤祥於檢察官偵查中證稱：98年1 月23日，伊在新北
    市○○區○○街347 號，向被告尤靜怡購買5,500 元，重量
    1.5 公克之安非他命等語（見前開偵查卷第14至15頁），復
    有附表1 編號9 所示之通訊監察譯文可佐（見前開偵查卷第
    156 頁背面）。觀諸前開通訊監察譯文，98年1 月23日18時
    23分許，賴坤祥先與被告尤靜怡議定交易實重1.5 之毒品，
    價金為5,500 元，進而於同日19時28分許，被告尤靜怡與賴
    坤祥確認交易地點為「347 號」，而斯時被告尤靜怡自稱其
    在370 幾號，可見被告尤靜怡已至與賴坤祥約定之交易地點
    ，既如此，豈有不為交易之理，有此足證證人賴坤祥前開所
    述與被告尤靜怡購買毒品一節確有其事。雖證人賴坤祥嗣於
    本院審理時證述：伊係與被告尤靜怡合資購買等語（見本院
    99 年10 月26日審判筆錄），惟依前開通訊監察譯文，賴坤
    祥原向被告尤靜怡表示購買「5 張」，並詢問被告尤靜怡「
    5 張」是否實重1.5 ，被告尤靜怡向之表示僅有「1.3 」，
    賴坤祥進而詢問實重1.5 價格為何，被告尤靜怡告以5 千5
    等語，被告尤靜怡顯然係自行決定賴坤祥所詢毒品售價，果
    渠等係合資購毒，價格應係售毒者決定，賴坤祥豈會向被告
    尤靜怡議價。況前開賴坤祥與被告尤靜怡之通訊監察譯文中
    全然未見有何議定合資分擔金額之情，要與證人賴坤祥所稱
    合資一節相違。且既謂合資，無非係為集資以購買較為大量
    之毒品以向出售者議價，集資者當會彼此詢問出資及可購得
    之毒品數量若干以為比較，然證人賴坤祥於本院審理時證稱
    ：伊不知被告尤靜怡實際出資多少，被告尤靜怡先幫伊支付
    5,500 元購買1.5 克，被告尤靜怡再交付安非他命予伊，伊
    再交付現金予被告尤靜怡，伊不知被告尤靜怡向何人購買等
    語（見本院99年10月26日審判筆錄），證人賴坤祥既未先行
    出資，顯無集資功用，且其竟未詢問合資購買之價格，亦不
    符合資情節，足見證人賴坤祥於本院審理時所稱合資購毒云
    云，應係杜撰迎合被告尤靜怡之詞，要無可採。
  (4)證人鄒明芳於檢察官偵查中證稱：98年1 月15日10時11分許
    ，在新北市三峽區臺北大學校區，伊向被告尤靜怡購買1 小
    包1,000 之海洛因等語（見前開偵查卷第222 頁背面至223
    頁），於本院審理時證稱：伊有拿到海洛因等語（見本院99
    年10月28日審判筆錄），復有附表1 編號9 所示之通訊監察
    譯文可佐（見前開偵查卷第217 頁），足佐證人鄒明芳前開
    所述情節為實。被告尤靜怡雖辯稱其與證人鄒明芳所交易者
    係安非他命云云，然證人鄒明芳明確證述其向被告尤靜怡購
    買海洛因一節如前，而證人鄒明芳係購毒者，其所購毒品無
    非係供己用，當不致混淆己身所購毒品種類。反觀被告尤靜
    怡，其多次販售毒品予多人，且販售之毒品種類非僅其一，
    自無法一一詳記歷次犯售毒品種類。更遑論趨吉避凶乃人之
    常情，販售第1 級毒品之刑責顯較販售第2 級毒品之刑責為
    重，而證人鄒明芳究係購買第1 級毒品抑或第2 級毒品一節
    ，於鄒明芳自身並無利害關係，相較之下，被告尤靜怡顯有
    避重就輕之動機，其前開所辯，自無可採。被告尤靜怡於前
    開時、地係出售海洛因予鄒明芳一節，堪以認定。
  (5)再被告尤靜怡於98年1 月23日為警查獲時，經警查扣其所持
    有之白色晶體10包，經編號B1至B10 ，驗前總毛重9.3 公克
    ，自B10 中取0.13公克鑑定用罄，檢出第2 級毒品甲基安非
    他命成分一節，有內政部警政署刑事警察局98年2 月27日刑
    鑑字第0980013886號鑑定書1 份在卷可按，可見被告尤靜怡
    所持有者係甲基安非他命。佐以市面上鮮少見有安非他命，
    一般毒品施用者多係施用甲基安非他命，亦為本院職權所知
    之事，由此可知被告尤靜怡所販賣之第2 級毒品應為甲基安
    非他命，故前開證人羅義德、陳秀嘉、賴坤祥雖稱渠等向被
    告尤靜怡購買「安非他命」等語，被告尤靜怡亦稱其販售「
    安非他命」等語，應係誤「甲基安非他命」為「安非他命」
    ，被告尤靜怡前開所販賣之第2 級毒品應為甲基安非他命。
  3.綜上所述，被告尤靜怡確有於附表1 所示之時、地，販售附
    表1 所示之海洛因、甲基安非他命予附表1 所示之人等情，
    堪以認定。
 (二)被告陳秀怡所為附表2 所示犯行部分：
  1.訊據被告陳秀怡坦承於附表2 編號1 所示時、地，交付附表
    1 所示之海洛因予李柏憲，於附表2 編號2 所示時、地，販
    賣甲基安非他命予宋政穎等情，惟矢口否認有何販賣第1 級
    毒品海洛因予李柏憲之犯行，辯稱：伊未向李柏憲收取金錢
    云云。
  2.經查：
  (1)證人李柏憲於檢察官偵查中證：伊之綽號為「林口仔」，98
    年1 月17日，伊在新北市○○區○○路某天橋附近，向被告
    陳秀怡購買500 元之海洛因等語（見前開偵查卷第13頁），
    復有附表6 編號1 所示通訊監察譯文在卷可佐，且被告陳秀
    怡於警詢、檢察官偵查中及本院審理時亦自承：98年1 月17
    日，伊有在新北市○○區○○路某天橋附近，交付海洛因予
    綽號「林口仔」之李柏憲等語（見前開偵查卷第81頁、21頁
    、本院98年5 月21日訊問筆錄、本院98年6 月23日準備程序
    筆錄、本院99年10月28日日審判筆錄），被告陳秀怡確有於
    前開時、地交付海洛因予李柏憲一節，堪以認定。再證人李
    柏憲明確證述其向被告陳秀怡以500 元購買海洛因等語如前
    ，復佐以98年01月17日20時1 分許，李柏憲撥打被告陳秀怡
    所持用之門號0000000000號行動電話，向被告陳秀怡稱：「
    我林口的！現在跟你拿500 ，可不可以？」，被告陳秀怡回
    稱：「不要這樣500 、500 拿好不好」，李柏憲復稱：「我
    知道啊！湊不出來啊！」，被告陳秀怡稱：「你每次都這樣
    ，3 次了，昨天的，早上我哥哥的700 」，李柏憲稱：「早
    上這是人家的，好啦」，被告陳秀怡稱：「盡量別這樣，你
    危險也增加我的危險耶」等語，有通訊監察譯文在卷可按（
    見前開偵查卷第87頁），被告陳秀怡向李柏憲抱怨其短期頻
    繁但僅購買少量海洛因，增加其風險，李柏憲告以係因無法
    湊足款項所致，可見李柏憲係備齊購毒款項始向被告陳秀怡
    購買海洛因，既如此，被告陳秀怡豈會不向之收取金錢，故
    被告陳秀怡辯稱其未向李柏憲收取金錢云云，要無可採。被
    告陳秀怡確有於前開時、地販賣500 元海洛因予李柏憲一情
    ，堪以認定。
  (2)被告陳秀怡於警詢、檢察官偵查中及本院審理時坦承：98年
    1 月18日約20至20時30分許，伊在新北市○○區○○路291
    巷巷口販賣500 元安非他命予宋政穎，原本宋政穎之友人欲
    向伊購買，但該友人無法尋得交易地點所在而未成交，但宋
    政穎有向伊購買安非他命等語不諱（見前開偵查卷第20頁、
    81頁背面、本院98年6 月23日準備程序筆錄），且有附表6
    編號2 所示通訊監察譯文在卷可佐（見前開偵查卷第87頁背
    面），足佐被告前開自白堪信為真。再被告陳秀怡於98年1
    月23日為警查獲時，經警查扣其所持有之白色方塊狀晶體2
    包，經編號A1至A2、白色晶體5 包，經編號A3至A7、淡黃色
    晶體1 包，經編號A8，驗前總毛重20.95 公克，分別自A1中
    取0.15公克、A3中取0.13公克、A8中取0.08公克鑑驗用罄，
    檢出第2 級毒品甲基安非他命成分，檢出第2 級毒品甲基安
    非他命成分一節，有內政部警政署刑事警察局98年2 月27日
    刑鑑字第0980013886號鑑定書1 份在卷可按，可見被告陳秀
    怡所持有者係甲基安非他命，而被告陳秀怡於本院審理時自
    承其所販售予宋政穎者即為前開其所持有之毒品（見本院98
    年6 月23日準備程序筆錄），且市面上鮮少見有安非他命，
    一般毒品施用者多係施用甲基安非他命一節，亦為本院職權
    所知之事，由此可知被告陳秀怡所販賣之第2 級毒品應為甲
    基安非他命，雖被告陳秀怡稱其販售予宋政穎「安非他命」
    等語，應係甲基安非他命之誤，附此敘明。
  (三)被告尤靜怡、陳秀怡所為附表3 所示犯行部分：
  1.訊據被告尤靜怡固供承於附表3 編號3 所示時、地，交付安
    非他命予「永倫」一情，惟矢口否認有何販賣海洛因、甲基
    安非他命之情，辯稱：「大山」詢問伊何處可購得海洛因，
    伊要「大山」與被告陳秀怡聯絡，伊不知「大山」與被告陳
    秀怡聯絡結果如何。COCO阿姨即鄒明芳，鄒明芳向伊索取海
    洛因，但伊身上沒有海洛因，故伊要鄒明芳詢問被告陳秀怡
    ，伊不知鄒明芳與被告陳秀怡聯絡結果如何。伊僅交付安非
    他命無予「永倫」，並無交付海洛因，伊係轉讓安非他命，
    並非販賣。被告陳秀怡自行交付安非他命予「鳳姨」，與伊
    無關云云（見本院98年8 月4 日準備程序筆錄）。被告陳秀
    怡坦承於附表3 編號1 所示時、地，交付附表3 編號1 所示
    之海洛因予「大山」、於附表3 編號4 所示時、地，交付附
    表3 編號4 所示之安非他命海洛因予「鳳營」，並向「鳳營
    」收取2,500 元及電話卡2 張等情，惟矢口否認有何販賣之
    情，辯稱：伊並未向「大山」收取金錢，被告尤靜怡要伊交
    付海洛因予鄒明芳，但伊未為，係嗣後鄒明芳打電話予伊，
    伊才至鄒明芳住處與之一起施用海洛因，被告尤靜怡告知伊
    「永倫」要毒品，但伊並未交付毒品予「永倫」云云。
  2.經查：
  (1)被告陳秀怡於檢察官偵查中及本院審理時均自承：97年12月
    2 日接獲被告尤靜怡電話，交付海洛因予「大山」一節不諱
    （見前開偵查卷第19至20頁、本院98年5 月21日訊問筆錄、
    同年6 月23日準備程序筆錄），再被告尤靜怡於97年12月2
    日16時57分，以其所持用門號0000000000號行動電話撥打至
    被告陳秀怡所持用之門號0000000000號行動電話，被告尤靜
    怡稱：「大山到了！然後大山那1,000 ，幫他吐一門給他，
    他要東的，那是別人要拿的。去找... 他已經到了！」，被
    告陳秀怡回稱：「喔，好，拜拜」，有通訊監察譯文1 份在
    卷可參（見前開偵查卷第84頁背面），前開譯文明確顯示被
    告尤靜怡告知被告陳秀怡該「大山」之人已抵達，且告知被
    告陳秀怡「大山」所欲購買毒品之數量，要求被告陳秀怡交
    付毒品等情，足佐被告陳秀怡前開所述並非子虛，被告尤靜
    怡辯稱係由「大山」自行與被告陳秀怡聯絡，其不知聯絡情
    形云云，顯與前開通訊監察譯文所示不符，自無可採。被告
    尤靜怡確於97年12月2 日，指示被告陳秀怡交付1,000 元海
    洛因予「大山」，而共同販賣海洛因予「大山」一節，堪以
    認定。
  (2)被告尤靜怡於檢察官偵查中自承：97年12月2 日，有交付海
    洛因予COCO阿姨，伊欲以1,000 元價格出售，但未取得款項
    等語（見前開偵查卷第24頁）。被告陳秀怡於檢察官偵查中
    坦承：97年12月2 日，在土城交流道附近，伊有拿1,000 元
    海洛因予COCO阿姨等語（見前開偵查卷第19頁），被告尤靜
    怡、被告陳秀怡所述於前開時、地交付海洛因予COCO阿姨一
    情相符，果非有其事，渠等豈會同為前開之陳述。再佐以卷
    附如附表3 編號2 所示通訊監察譯文，97年12月2 日19時31
    分許，被告陳秀怡以其持用之門號0000000000號行動電話撥
    打至被告尤靜怡所持用之門號0000000000號行動電話，向被
    告尤靜怡詢問：「COCO阿姨要拿1 張」等語，被告尤靜怡答
    稱：「對... 」（見前開偵查卷第85頁）。果如被告尤靜怡
    嗣於本院審理時所稱係由COCO阿姨自行與被告陳秀怡聯絡，
    其不知後續云云，則被告陳秀怡豈會詢問被告尤靜怡COCO阿
    姨欲購毒品之數量，足見被告尤靜怡前開所辯要屬不實。再
    被告陳秀怡尚且撥打電話向被告尤靜怡確認COCO阿姨所欲購
    買毒品之數量，豈會於詢問後竟置之不理，被告陳秀怡辯稱
    其未理會被告尤靜怡指示云云，亦屬卸責之詞。況被告陳秀
    怡於本院審理時復稱：COCO阿姨即鄒明芳。被告尤靜怡有告
    知鄒明芳欲購海洛因，但伊沒有理被告尤靜怡，同日嗣後鄒
    明芳撥打電話予伊，伊拿海洛因至鄒明芳位於新北市土城區
    ○○○○道附近與其一起施用等語（見本院98年5 月21日訊
    問筆錄），其前開所述係被告尤靜怡告知其鄒明芳欲購海洛
    因一節，即與前開通訊監察譯文不符，其所言即屬不實。更
    進者，果被告陳秀怡不欲交付海洛因予鄒明芳，何須向被告
    尤靜怡詢問鄒明芳所欲購買之數量，且販售海洛因得以獲利
    ，被告陳秀怡豈會捨此不為，而於嗣後復專程前往鄒明芳住
    處，單純提供海洛因與鄒明芳一起施用，被告陳秀怡嗣於本
    院審理時所辯情節，顯違情理，自無可採。被告陳秀怡確於
    97年12月2 日，以其所持有門號0000000000號行動電話與被
    告尤靜怡所持用之門號0000000000號行動電話確認綽號COCO
    阿之鄒明芳所欲購之海洛因數量，並交付該等海洛因予鄒明
    芳，而共同販賣海洛因予鄒明芳一節，堪以認定。
  (3)被告尤靜怡於本院審理時自承：伊有於97年12月2 日交付安
    非他命予「永倫」等語（見本院98年8 月4 日準備程序筆錄
    ），被告陳秀怡於檢察官偵查中自承：伊有交付各500 元之
    海洛因、安非他命予「永倫」等語（見前開偵查卷第20頁）
    。再觀諸附表3 編號3 所示通訊監察譯文，97年12月2 日19
    時31分許，被告陳秀怡以其持用之門號0000000000號行動電
    話撥打至被告尤靜怡所持用之門號0000000000號行動電話，
    被告尤靜怡告知：「... 永倫拿55... 」，被告陳秀怡詢問
    ：「5 千5 還是怎樣？」，被告尤靜怡稱：「是... 不是啦
    ... 」，被告陳秀怡詢問：「不然咧？」，被告尤靜怡答：
    「你說咧？各55！」，被告陳秀怡稱：「各5 喔！」，被告
    尤靜怡答稱：「對！」，被告陳秀怡再次確認稱：「男女各
    5 就對了！各500 就對了？」，被告尤靜怡稱：「對啦」，
    被告陳秀怡稱：「好」等語（見前開偵查卷第85頁），前開
    通聯顯示係被告陳秀怡撥打電話予被告尤靜怡，而被告尤靜
    怡告知被告陳秀怡「永倫」欲取「55」等語，被告陳秀怡進
    而與被告尤靜怡確認所稱「55」何指，苟被告陳秀怡無意理
    會，豈須向被告尤靜詢問所稱之意，並一再與被告尤靜怡確
    認「各5 喔」、「男女各5 就對了！各500 就對了？」等語
    ，可見被告陳秀怡於本院審理時辯稱其未理會被告尤靜怡所
    囑，且未交付海洛因、安非他命予「永倫」云云，要屬規避
    之詞，自無可採。又被告尤靜怡與被告陳秀怡確認「永倫」
    欲購「男女各5 」，且被告陳秀怡於檢察官偵查中亦自承：
    渠等通話中所稱男生係指安非他命，女生係指海洛因等語（
    見前開偵查卷第20頁），可見「永倫」欲購海洛因及甲基安
    非他命2 種毒品無疑，而被告尤靜怡、陳秀怡既已一再確認
    前情，被告陳秀怡自無可能僅交付安非他命予「永倫」，被
    告尤靜怡辯稱僅交付安非他命予「永倫」云云，自屬避重就
    輕之詞。97年12月2 日，被告尤靜怡以其所持有門號000000
    0000號行動電話與被告陳秀怡所持用門號0000000000號行動
    電話相互確認「永倫」欲購買毒品內容，並由被告陳秀怡交
    付毒品，而共同販買毒品予「永倫」一情，堪以認定。
  (4)被告陳秀怡於檢察官偵查中及本院審理時均自承：97年12月
    3 日晚間，在新北市土城區○○○○道附近，伊有交付安非
    他命予「鳳營」之男子一節不諱（見前開偵查卷第20頁、本
    院98年5 月21日訊問筆錄、同年6 月23日準備程序筆錄），
    果無前開情事，被告陳秀怡不致為前不利於己之供述，再被
    告陳秀怡於97年12月3 日18時39分，以其所持用門號000000
    0000號行動電話傳送內容為「是鳳營嗎？收多少」之簡訊至
    被告尤靜怡所持用之門號0000000000號行動電話，復於同日
    18時43分許，以前開行動電話撥打至被告尤靜怡所持用前開
    行動電話稱：「你沒跟我說收多少錢啊？到的那個人... 」
    ，被告尤靜怡詢問：「你說誰到了？」，被告陳秀怡稱：「
    就你剛回簡訊那一個」，被告尤靜怡稱：「我不是跟你說3
    千塊現金」。被告陳秀怡稱：「喔，一張卡」，又於同日18
    時44分許，以前開行動電話撥打至被告尤靜怡所持用前開行
    動電話稱：「他給我2 張卡跟2 千5 現金... 」，被告尤靜
    怡詢問：「有沒有現金？」，被告陳秀怡稱：「2 千5 現金
    」，被告尤靜怡又詢問：「哪2 張卡？」。被告陳秀怡回稱
    ：「一張中華，一張遠傳易付卡」等情，有通訊監察譯文1
    份在卷可參（見前開偵查卷第85頁背面），足佐被告陳秀怡
    所稱前開情節。又依前開通訊監察譯文，被告陳秀怡向被告
    尤靜怡詢問所應收取款項為何，苟被告尤靜怡未參與其事，
    被告陳秀怡豈會向之詢問前情，甚且於收取現金及電話卡，
    尚須向被告尤靜怡回報，可見被告陳秀怡應係受被告尤靜怡
    之指示交付毒品予「鳳營」並收取對價無疑。再依前開簡訊
    內容，係記載此次交易對象為「鳳營」而非「鳳姨」，復佐
    以同日18時32分被告尤靜怡與被告陳秀怡之通訊監察譯文，
    渠等所提交易對象亦為「鳳營」，且被告尤靜怡復稱：「鳳
    營」是男的等語，有通訊監察譯文在卷可參（見前開偵查卷
    第85頁），由此可見此次交易對象應係「鳳營」之男子。被
    告尤靜怡雖於檢察官偵查中及本院審理時均稱「鳳姨」等語
    ，然其所述與前開通訊監察譯文不合，況被告尤靜怡自始否
    認前開犯行，其意圖混淆虛實亦為情理之常，是其前開所言
    ，自無可信。被告尤靜怡辯稱係被告陳秀怡自行交付毒品予
    「鳳營」，與伊無關云云，亦與前開通訊監察譯文所示不符
    ，要為諉責之詞，並無可採。被告尤靜怡確於97年12月3 日
    ，指示被告陳秀怡交付毒品予「鳳營」，並向之收取2,500
    元及2 張電話卡，而共同販賣毒品予「鳳營」一節，堪以認
    定。
  (5)再被告尤靜怡、陳秀怡於98年1 月23日為警查獲時，渠等均
    係持有「甲基安非他命」而非「安非他命」一情，已如前述
    ，被告尤靜怡、陳秀怡並未另外持有安非他命，且被告陳秀
    怡於本院審理時自承其所販售者即為其所持有之毒品（見本
    院98年6 月23日準備程序筆錄），而市面上鮮少見有安非他
    命，一般毒品施用者多係施用甲基安非他命一節，亦為本院
    職權所知之事，由此可知被告尤靜怡、陳秀怡所販賣之第2
    級毒品應為甲基安非他命，雖被告尤靜怡、陳秀怡前開陳述
    均稱「安非他命」，實應係甲基安非他命，附此敘明。
  (四)被告尤靜怡、陳姿穎所為附表4 所示犯行部分：
   1.訊據被告尤靜怡於固供承於伊央被告陳姿穎於附表4 所示
     時、地，交付安非他命予他人，惟矢口否認有何販賣犯行
     ，辯稱：伊未收錢云云（見本院98年8 月4 日準備程序筆
     錄）。被告陳姿穎固坦承：98年1 月12日，被告尤靜怡交
     付1 包物品予伊，囑伊拿至青青汽車旅館交予「阿家」一
     情，惟矢口否認有何販賣犯行，辯稱：伊不知被告尤靜怡
     所交付之物品為何云云。
  2.經查：
  (1)被告尤靜怡於檢察官偵查中供稱：98年1 月12日，伊指示被
    告陳姿穎至青青汽車旅館，交付安非他命予「阿家」等語（
    見前開偵查卷第23頁），於本院審理時供稱：「阿家」之友
    人撥打電話向伊要安非他命，伊央被告陳姿穎於98年1 月12
    日，至青青汽車旅館交予「阿家」之友人。當日伊先至被告
    陳姿穎住處施用毒品，然後伊將毒品放在被告陳姿穎住處，
    之後接獲「阿家」友人來電稱欲試安非他命，故伊打電話請
    被告陳姿穎拿安非他命至青青汽車旅館予「阿家」友人等語
    （見本院98年8 月4 日準備程序筆錄）。被告陳姿穎於本院
    審理時亦供稱：被告尤靜怡要求伊將1 包東西拿至青青汽車
    旅館交予「阿家」等語（見本院98年6 月23日準備程序筆錄
    ），故被告尤靜怡確於98年1 月12日，要求被告陳姿穎至青
    青汽車旅館交付物品一節，堪以認定。
  (2)再98年1 月12日16時1 分許，被告尤靜怡以其持用之門號00
    00000000號行動電話撥打至被告陳姿穎所持用之門號000000
    0000號行動電話，被告尤靜怡稱：「人家現在要一千，現在
    在青青汽車旅館啦，快點」，被告陳姿穎回稱：「好啦」，
    被告尤靜怡復稱：「阿嘉他朋友啦」，被告陳姿穎回稱：「
    等一下啦，我先去大學城那收錢」，被告尤靜怡稱：「好」
    一情，有前開通訊監察譯文在卷可參（見前開偵查卷第105
    頁背面），被告陳姿穎於本院審理時復供稱前開對話即為被
    告尤靜怡指示其送交物品至青青汽車旅館之通話（見本院98
    年6 月23日準備程序筆錄），觀諸該等對話，被告尤靜怡僅
    告知被告陳姿穎「人家要一千」等語，被告陳姿穎聽聞後即
    能意會無庸未多加詢問即予應允，足見被告陳姿穎與被告尤
    靜怡早有默契而知悉被告尤靜怡所言為何，而被告尤靜怡亦
    於警詢自承前開通話內容即為其指示被告陳姿穎前往青青汽
    車旅館交易毒品等情（見前開偵查卷第64頁），由此可知，
    被告尤靜怡與被告陳姿穎前開對話，即係指示被告陳姿穎前
    往青青汽車旅館交易毒品。況被告尤靜怡係向被告陳姿穎稱
    「人家現在要一千」等語，並非指示被告陳姿穎前去交付某
    某包裹或某某物品，絕無可能如被告陳姿穎所辯其僅交付1
    包物品，而不知其內何物云云。被告陳姿穎所辯，顯與前開
    通訊監察譯文所示不符，要屬推諉卸責之詞，自無可採。
  (3)又雖被告尤靜怡於檢察官偵查中陳稱此次交付對象為「阿家
    」，被告陳姿穎於本院審理時供稱係交付予「阿家」，然被
    告尤靜怡嗣於本院審理時已改稱係「阿家」友人與其聯絡，
    且前開通訊監察譯文中，被告尤靜怡亦向被告陳姿穎陳稱對
    方係「阿家」之友人，已如前述，可見此次被告尤靜怡、陳
    姿穎交易之對象應係「阿家」之友人。又該人為「阿家」之
    友人，而被告尤靜怡迄今無法陳述該人名字，或認過於牽扯
    故於檢察官偵查時於陳述上約略稱之，難認違常，而其嗣後
    業已更正如前，堪認可採。至被告陳姿穎係受被告尤靜怡指
    示交付毒品，所重者為交付地點，況不論「阿家」抑或「阿
    家」友人，其僅須出言稱「阿家」一詞，對方聽聞熟悉姓名
    ，當可意會而得以特定交付對象，故被告陳姿穎或僅約略記
    憶「阿家」一詞，而認所交付毒品對象為「阿家」，然此節
    並無礙被告陳姿穎於前開時、地交付毒品予人一情之認定。
  (4)末者，被告尤靜怡於98年1 月23日為警查獲時，其所持有者
    係甲基安非他命一情，已如前述，而市面上鮮少見有安非他
    命，一般毒品施用者多係施用甲基安非他命，亦為本院職權
    所知之事，由此可知被告尤靜怡所販賣之第2 級毒品應為甲
    基安非他命，被告尤靜怡所稱交付「安非他命」等語，應係
    誤「甲基安非他命」為「安非他命」，被告尤靜怡、陳姿穎
    前開所販賣之第2 級毒品應為甲基安非他命。
  (五)末者，毒品海洛因、甲基安非他命，本無一定之公定價格，
    是各次買賣之價格，當亦各有差異，或隨供需雙方之資力、
    關係之深淺、需求之數量、貨源之充裕與否、販賣者對於資
    金之需求程度，以及政府查緝之態度，進而為各種不同之風
    險評估，而為機動性之調整，是其價格標準，自非一成不變
    ，且販賣者從各種「價差」或「量差」或「純度」謀取利潤
    方式，亦有差異，然其所圖利益之非法販賣行為目的，則屬
    相同，並無二致。因之，販賣利得，除經被告坦承，或其價
    量至臻明確，確實難以究其原委。然按一般民眾普遍認知之
    毒品非法交易，向為政府查禁森嚴且重罰不寬貸，衡諸常情
    ，倘非有利可圖，絕無平白甘冒被重罰風險之理，從而，舉
    凡其有償交易，除足反證其確另基於某種非圖利本意之關係
    外，通常尚難因無法查悉其買進、賣出之差價，而諉無營利
    之意思，或阻卻販賣犯行之追訴。又販賣毒品之所謂販賣行
    為，係行為人基於營利之目的，而販入或賣出毒品而言。販
    賣毒品者，其主觀上有營利之意圖，且客觀上有販賣之行為
    即足構成，至於實際上是否已經獲利則非所問。即於有償交
    付他人之初，係基於營利之意思，並著手實施，而因故無法
    高於購入之原價出售，最後不得不以原價或低於原價交付他
    人時，仍屬販賣行為。查被告尤靜怡、陳秀怡、陳姿穎均自
    承渠等本身即有施用毒品之習性，渠等對於海洛因價格昂貴
    ，取得不易，毒品交易為政府檢警機關嚴予取締之犯罪，法
    律並就此設有重典處罰，當知之甚稔，自客觀以言，雖無從
    證明被告尤靜怡、陳秀怡取得本案海洛因、甲基安非他命；
    被告陳姿穎取得本案甲基安非他命，均係為販賣圖利而販入
    者，然渠等於持有過程中，將海洛因、甲基安非他命販賣給
    他人，若非有利可圖，被告等人豈有犯險交付毒品之意願？
    是被告等人賣出毒品海洛因或甲基安非他命，應有賺取相當
    利潤，堪認係意圖營利。
  (六)綜上所述，被告尤靜怡確有如附表1 、3 、4 ；被告陳秀怡
    確有如附表2 、3 ；被告陳姿穎確有如附表4 所示犯行，本
    件事證明確，自應依法論科。
三、論罪科刑：
  (一)新舊法之比較：
  1.被告尤靜怡、陳秀怡、陳姿穎行為後，毒品危害防制條例第
    4 條、第17條業已修正施行，修正前毒品危害防制條例第4
    條第1 項原規定：「製造、運輸、販賣第一級毒品者，處死
    刑或無期徒刑；處無期徒刑者，得併科新臺幣10,000,000元
    以下罰金。」，同條第2 項原規定：「製造、運輸、販賣第
    2 級毒品者，處無期徒刑或7 年以上有期徒刑，得併科新臺
    幣7,000,000 元以下罰金。」，修正後毒品危害防制條例第
    4 條第1 項規定：「製造、運輸、販賣第1 級毒品者，處死
    刑或無期徒刑；處無期徒刑者，得併科新臺幣20,000,000元
    以下罰金。」，同條第2 項亦修正為：「製造、運輸、販賣
    第2 級毒品者，處無期徒刑或7 年以上有期徒刑，得併科新
    臺幣10,000,000元以下罰金。」，修正前之規定較有利於被
    告尤靜怡、陳秀怡、陳姿穎。
  2.修正後毒品危害防制條例第17條增列第2 項規定：「犯第4
    條至第8 條之罪於偵查及審判中均自白者，減輕其刑。」被
    告尤靜怡於偵查中及審判中自白附表1 編號4 販賣第2 級毒
    品犯行、被告陳秀怡於偵查中及審判中自白附表2 編號2 販
    賣第2 級毒品犯行，前開犯行依法得減輕其刑，被告尤靜怡
    、陳秀怡此部分犯行以修正後之規定較有利。
  3.綜合比較結果：
  (1)被告尤靜怡部分：
  附表1 編號1 至3 、5 至10、附表3 、附表4 之犯行以修正
    前毒品危害防制條例之規定對被告尤靜怡較為有利，應整體
    適用修正前毒品危害防制條例之規定。
  附表1 編號4 之犯行以修正後毒品危害防制條例之規定對被
    告尤靜怡較為有利，應整體適用修正後毒品危害防制條例之
    規定。
  (2)被告陳秀怡部分：
  附表2 編號1 、附表3 之犯行以修正前毒品危害防制條例之
    規定對被告陳秀怡較為有利，應整體適用修正前毒品危害防
    制條例之規定。
  附表2 編號2 之犯行以修正後毒品危害防制條例之規定對被
    告陳秀怡較為有利，應整體適用修正後毒品危害防制條例之
    規定。
  (3)被告陳姿穎部分：以修正前毒品危害防制條例之規定對被告
    陳姿穎較為有利，應整體適用修正前毒品危害防制條例之規
    定。
  (二)查海洛因、甲基安非他命分屬毒品危害防制條例第2 條第2
    項第1 款、第2 款所列之第1 級、第2 級毒品。
  1.被告尤靜怡如附表1 、3 、4 之所為；被告陳秀怡如附表2
    、3 之所為；被告陳姿穎如附表4 之所為各犯如前開附表所
    示之罪。
  2.被告尤靜怡、陳秀怡就附表3 所示犯行；被告尤靜怡、陳姿
    穎就附表4 所示犯行，有犯意聯絡及行為分擔，均為共同正
    犯。
  3.被告尤靜怡如附表1 編號1 至3 、5 、附表3 編號3 所示同
    時出售第1 級毒品海洛因、第2 級毒品甲基安非他命；被告
    陳秀怡如附表3 編號3 所示，同時出售第1 級毒品海洛因、
    第2 級毒品甲基安非他命，均係一販賣行為同時觸前開販賣
    第1 級毒品、第2 級毒品二罪名，為想像競合犯，應從一重
    之販賣第1 級毒品罪論處。
  4.被告尤靜怡、陳秀怡於販賣前持有第1 級毒品之海洛因、第
    2 級毒品甲基安非他命之低度行為，被告陳姿穎於販賣前持
    有第2 級毒品甲基安非他命之低度行為，均為販賣之高度行
    為吸收，不另論罪。
  5.被告尤靜怡所犯附表1 、3 、4 所示各次犯行；被告陳秀怡
    所犯附表2 、3 所示各次犯行間，行為互殊、犯意各別，應
    分論併罰。
  6.被告陳秀怡有如事實欄所示之論罪科刑及執行完畢情形，有
    臺灣高等法院被告前案紀錄表1 份附卷可稽，其於徒刑執行
    完畢後，5 年以內再故意犯本件有期徒刑以上之罪，為累犯
    ，均應依刑法第47條第1 項之規定，除其中死刑、無期徒刑
    部分不得加重外，餘均加重其刑。
  7.被告尤靜怡於偵查中及審判中均自白附表1 編號4 之犯行；
    被告陳秀怡於偵查中及審判中均自白附表2 編號2 之犯行；
    ，各應適用新修正毒品危害防制條例第17條第2 項之規定減
    輕其刑。被告陳秀怡部分並先加後減。
  8.再被告尤靜怡、陳姿穎雖為利之所驅而販賣海洛因，被告尤
    靜怡販賣次數高達11次，然其中賣予羅義德即有5 次、販予
    陳秀嘉、鄒明芳亦各2 次，販賣之對象非眾，被告陳秀怡販
    賣次數僅4 次，渠等販賣情狀尚屬單純，且被告尤靜怡販賣
    海洛因期間約2 個月餘，被告陳秀怡所為4 次販賣海洛因犯
    行中，其中與被告尤靜怡共同販賣3 次犯行係在同一日，渠
    等並非長期販賣，被告尤靜怡單獨販賣海洛因之價格多約在
    3,000 元上下，被告陳秀怡單獨販賣海洛因之價格僅為500
    元，被告尤靜怡、陳秀怡共同販賣海洛因之價格約1,000 元
    、500 元，僅一次為2,500 元餘，所得非鉅，而毒品危害防
    制條例第4 條第1 項之法定刑為死刑、無期徒刑，所犯情輕
    法重，衡情不無可憫恕之處，是本院認縱科以本罪法定最低
    度刑無期徒刑仍嫌過重，爰依刑法第59條規定酌減其刑。
  9.爰審酌海洛因、甲基安非他命具成癮性，施用者多難以自拔
    ，時有為求施用毒品而另涉刑案，其危害社會治安甚鉅，而
    被告尤靜怡、陳秀怡、陳姿穎為求個人私利，不惜鋌而走險
    ，販賣毒品營利，被告尤靜怡、陳秀怡尚多次同時販賣海洛
    因及甲基安非他命，所為自屬可議，惟衡被告尤靜怡、陳秀
    怡販賣毒品對象非眾，販售期間非長，被告陳姿穎販售毒品
    僅甲基安非他命一種，對象僅一，被告尤靜怡、陳秀怡販售
    毒品金額多約數百元至千元左右，被告陳姿穎販售甲基安非
    他命金額一千元，所得非鉅，暨渠等犯罪手段、方法、犯罪
    後承認部分販賣甲基安非他命犯行或交付海洛因、甲基安非
    他命等情之態度等一切情狀，分別量處如附表主文欄所示之
    刑，並就被告尤靜怡、陳秀怡部分定其應執行之刑。
  (三)沒收：
  1.被告尤靜怡部分：
  (1)未扣案門號0000000000號行動電話（含SIM 卡1 張）、扣案
    門號0000000000號行動電話（含SIM 卡1 張），均為被告尤
    靜怡所使用一情，業據被告尤靜怡本院審理時供陳在卷（見
    本院98年8 月4 日準備程序筆錄），而依通訊監察譯文所示
    ，該門號0000000000號行動電話係供被告尤靜怡聯絡為附表
    1 編號1 至6 、編號8 所示販賣海洛因、甲基安非他命所用
    ，門號0000000000號行動電話係供被告尤靜怡聯絡為附表1
    編號9 、10販賣海洛因、甲基安非他命所用，應依毒品危害
    防制條例第19條第1 項之規定，就未扣案門號0000000000號
    行動電話分別在被告尤靜怡所為附表1 編號1 至6 、編號8
    犯行主刑項下宣告沒收，如全部或一部不能沒收時，應追徵
    其價額。就扣案門號0000000000號行動電話分別在被告尤靜
    怡所為附表1 編號9 、10犯行主刑項下宣告沒收。
  (2)附表1 所示販賣海洛因、甲基安非他命之販毒所得，均依毒
    品危害防制條例第19條第1 項規定，分別在被告尤靜怡所犯
    各次犯行主刑項下宣告沒收，如全部或一部不能沒收時，以
    其財產抵償之。
  (3)未扣案門號0000000000號行動電話（含SIM 卡1 張）為被告
    尤靜怡所使用；未扣案門號0000000000號行動電話（含SIM
    卡1 張）為被告陳秀怡所使用等情，業據被告尤靜怡、陳秀
    怡於本院審理時供陳在卷（見本院98年8 月4 日、同年6 月
    23日準備程序筆錄），而依通訊監察譯文所示，前開行動電
    話係供被告尤靜怡、陳秀怡相互聯絡以為附表3 所示販賣海
    洛因、甲基安非他命犯行所用，應依毒品危害防制條例第19
    條第1 項之規定，分別在被告尤靜怡、陳秀怡共犯如附表3
    所示各次犯行主刑項下宣告連帶沒收，如全部或一部不能沒
    收時，應連帶追徵其價額。
  (4)附表3 所示販賣海洛因、甲基安非他命之販毒所得，均依毒
    品危害防制條例第19條第1 項規定，分別在被告尤靜怡、陳
    秀怡所共犯各次犯行主刑項下宣告連帶沒收，其中現金部分
    如全部或一部不能沒收時，以其財產連帶抵償之。電話卡2
    張部分，如全部或一部不能沒收時，連帶追徵其價額。
  (5)扣案門號0000000000號行動電話（含SIM 卡1 張）為被告尤
    靜怡所使用，未扣案門號0000000000號行動電話（含SIM 卡
    1 張）為被告陳姿穎所使用等情，業據被告尤靜怡、陳姿穎
    於本院審理時供陳在卷（見本院98年8 月4 日、同年6 月23
    日準備程序筆錄），而依通訊監察譯文所示，前開行動電話
    係供被告尤靜怡、陳姿穎相互聯絡，以為附表4 所示販賣甲
    基安非他命犯行所用，扣案門號0000000000號行動電話（含
    SIM 卡1 張），應依毒品危害防制條例第19條第1 項之規定
    ，在被告尤靜怡、陳姿穎共犯如附表4 所示犯行主刑項下，
    宣告沒收；未扣案門號0000000000號行動電話（含SIM 卡1
    張），應依毒品危害防制條例第19條第1 項之規定，在被告
    尤靜怡、陳姿穎共犯如附表4 所示犯行主刑項下宣告連帶沒
    收，如全部或一部不能沒收時，應連帶追徵其價額。
  (6)附表4 所示販賣甲基安非他命之販毒所得，應依毒品危害防
    制條例第19條第1 項規定，在被告尤靜怡、陳秀怡所共犯如
    附表4 所示犯行主刑項下宣告連帶沒收，如全部或一部不能
    沒收時，以其財產連帶抵償之。
  2.被告陳秀怡部分：
  (1)扣案門號0000000000號行動電話（含SIM 卡1 張）為被告陳
    秀怡所使用一情，業據被告陳秀怡本院審理時供陳在卷（見
    本院98年6 月23日準備程序筆錄），而依通訊監察譯文所示
    ，該前開行動電話係供被告陳秀怡聯絡為附表2 所示販賣海
    洛因、甲基安非他命所用，應依毒品危害防制條例第19條第
    1 項之規定，分別在被告陳秀怡所為附表2 各次犯行主刑項
    下宣告沒收。
  (2)附表2 所示販賣海洛因、甲基安非他命之販毒所得，均依毒
    品危害防制條例第19條第1 項規定，分別在被告陳秀怡所犯
    各次犯行主刑項下宣告沒收，如全部或一部不能沒收時，以
    其財產抵償之。
  (3)未扣案門號0000000000號行動電話（含SIM 卡1 張）為被告
    尤靜怡所使用；未扣案門號0000000000號行動電話（含SIM
    卡1 張）為被告陳秀怡所使用等情，業據被告尤靜怡、陳秀
    怡於本院審理時供陳在卷（見本院98年8 月4 日、同年6 月
    23 日 準備程序筆錄），而依通訊監察譯文所示，前開行動
    電話係供被告尤靜怡、陳秀怡相互聯絡以為附表3 所示販賣
    海洛因、甲基安非他命犯行所用，應依毒品危害防制條例第
    19條第1 項之規定，分別在被告尤靜怡、陳秀怡共犯如附表
    3 所示各次犯行主刑項下宣告連帶沒收，如全部或一部不能
    沒收時，應連帶追徵其價額。
  (4)附表3 所示販賣海洛因、甲基安非他命之販毒所得，均依毒
    品危害防制條例第19條第1 項規定，分別在被告尤靜怡、陳
    秀怡所共犯各次犯行主刑項下宣告連帶沒收，其中現金部分
    如全部或一部不能沒收時，以其財產連帶抵償之。電話卡2
    張部分，如全部或一部不能沒收時，連帶追徵其價額。
  3.被告陳姿穎部分：
  (1)扣案門號0000000000號行動電話（含SIM 卡1 張）為被告尤
    靜怡所使用，未扣案門號0000000000號行動電話（含SIM 卡
    1 張）為被告陳姿穎所使用等情，業據被告尤靜怡、陳姿穎
    於本院審理時供陳在卷（見本院98年8 月4 日、同年6 月23
    日準備程序筆錄），而依通訊監察譯文所示，前開行動電話
    係供被告尤靜怡、陳姿穎相互聯絡，以為附表4 所示販賣甲
    基安非他命犯行所用，扣案門號0000000000號行動電話（含
    SIM 卡1 張），應依毒品危害防制條例第19條第1 項之規定
    ，在被告尤靜怡、陳姿穎共犯如附表4 所示犯行主刑項下宣
    告沒收；未扣案門號0000000000號行動電話（含SIM 卡1 張
    ），應依毒品危害防制條例第19條第1 項之規定，在被告尤
    靜怡、陳姿穎共犯如附表4 所示犯行主刑項下宣告連帶沒收
    ，如全部或一部不能沒收時，應連帶追徵其價額。
  (2)附表4 所示販賣甲基安非他命之販毒所得，應依毒品危害防
    制條例第19條第1 項規定，在被告尤靜怡、陳秀怡所共犯如
    附表4 所示犯行主刑項下宣告連帶沒收，如全部或一部不能
    沒收時，以其財產連帶抵償之。
  4.至扣案如附表9 所示之海洛因、甲基安非他命、愷他命，雖
    分屬第1 、2 、3 級毒品，然本案前開論罪之犯行，被告尤
    靜怡、陳秀怡、陳姿穎販賣之毒品均已交予買方，可見前開
    扣案毒品並非本案販買之標的，自與本案無關。再附表9 所
    示之吸食器、玻璃球、分裝匙與販賣毒品無關，且被告尤靜
    怡、陳秀怡、陳姿穎均供述渠等有施用毒品之舉，該等物品
    應為渠等施用毒品所用。又電子磅秤雖為秤量工具，然施用
    毒品者多有使用磅秤秤量所購毒品重量之情形，且警方查扣
    前開物品時間與本案被告尤靜怡、陳秀怡、陳姿穎販賣毒品
    犯行少則相距數日，多則相隔1 、2 月，尚難認被告尤靜怡
    、陳秀怡、陳姿穎等人有以前開磅秤秤量毒品以販賣。至扣
    案附表9 所示被告尤靜怡、陳姿穎所有之分裝袋雖可用以裝
    盛毒品，然無法排除被告尤靜怡、陳姿穎用以裝盛毒品以利
    施用，況果被告尤靜怡、陳姿穎係以分裝袋裝盛毒品以販售
    ，該等分裝袋亦因交付毒品而移轉予買方，可見前開扣案之
    分裝袋應非本案販賣毒品所用。而扣案附表9 所示被告尤靜
    怡所有之消費卷，並無證據證明係本案販毒所得，扣案附表
    9 所示被告陳姿穎所有門號0000000000號行動電話（含SIM
    卡1 張），亦無證據證明被告陳姿穎用以犯本案犯行，自與
    本案無關。綜前所述，爰不就附表9 所示之物併為沒收之諭
    知。
據上論斷，應依刑事訴訟法第299 條第1 項前段，修正前（後）
毒品危害防制條例第4 條第1 項、第2 項、第17條第2 項，第19
條第1 項，刑法第2 條第1 項、第11條、第28條、第47條第1項
、第59條、第55條、第51條第5 款，判決如主文。
本案經檢察官張慶林到庭執行職務。
中    華    民    國   100    年    2     月    14    日
                  刑事第十一庭審判長法  官  李君豪
                                    法  官  錢衍蓁
                                    法  官  何燕蓉
如不服本判決，應於判決送達後10日內，向本院提出上訴狀。
上列正本證明與原本無異。
                                    書記官  王元佑
中    華    民    國   100    年    2     月    17    日
附表 1 （以下金額均為新臺幣）
┌──┬───┬───┬─────────┬────┬───────────────┐
│編號│時間  │地  點│販賣金額及數量    │所犯法條│主                  文        │
├──┼───┼───┼─────────┼────┼───────────────┤
│ 1  │97年11│新北市│尤靜怡同時以3,000 │修正前毒│尤靜怡販賣第一級毒品，處有期徒│
│    │月6 日│土城區│元之價格販售重量不│品危害防│刑拾伍年陸月。未扣案販賣毒品所│
│    │      │中華路│詳之海洛因、4,000 │制條例第│得之財物新臺幣柒仟元沒收，如全│
│    │      │1 段36│元之價格販售1 公克│4 條第1 │部或一部不能沒收時，以其財產抵│
│    │      │號萊亞│之甲基安非他命予羅│項販賣第│償之。未扣案門號0000000000號行│
│    │      │汽車賓│義德              │1 級毒品│動電話壹支（含SIM 卡壹張）沒收│
│    │      │館    │                  │罪、第2 │，如全部或一部不能沒收時，應追│
│    │      │      │                  │項販賣第│徵其價額。                    │
│    │      │      │                  │2 級毒品│                              │
│    │      │      │                  │罪      │                              │
├──┼───┼───┼─────────┼────┼───────────────┤
│ 2  │97年11│新北市│尤靜怡同時以3,000 │修正前毒│尤靜怡販賣第一級毒品，處有期徒│
│    │月7 日│土城區│元之價格販售重量不│品危害防│刑拾伍年陸月。未扣案販賣毒品所│
│    │      │交流道│詳之海洛因、4,000 │制條例第│得之財物新臺幣柒仟元沒收，如全│
│    │      │一帶  │元之價格販售1 公克│4 條第1 │部或一部不能沒收時，以其財產抵│
│    │      │      │之甲基安非他命予羅│項販賣第│償之。未扣案門號0000000000號行│
│    │      │      │義德              │1 級毒品│動電話壹支（含SIM 卡壹張）沒收│
│    │      │      │                  │罪、第2 │，如全部或一部不能沒收時，應追│
│    │      │      │                  │項販賣第│徵其價額。                    │
│    │      │      │                  │2 級毒品│                              │
│    │      │      │                  │罪      │                              │
├──┼───┼───┼─────────┼────┼───────────────┤
│ 3  │97年11│新北市│尤靜怡同時以3,000 │修正前毒│尤靜怡販賣第一級毒品，處有期徒│
│    │月9 日│土城區│元之價格販售1/4 錢│品危害防│刑拾伍年陸月。未扣案販賣毒品所│
│    │      │永寧捷│之海洛因、4,000 元│制條例第│得之財物新臺幣柒仟元沒收，如全│
│    │      │運站一│之價格販售1 公克之│4 條第1 │部或一部不能沒收時，以其財產抵│
│    │      │帶    │甲基安非他命予羅義│項販賣第│償之。未扣案門號0000000000號行│
│    │      │      │德                │1 級毒品│動電話壹支（含SIM 卡壹張）沒收│
│    │      │      │                  │罪、第2 │，如全部或一部不能沒收時，應追│
│    │      │      │                  │項販賣第│徵其價額。                    │
│    │      │      │                  │2 級毒品│                              │
│    │      │      │                  │罪      │                              │
├──┼───┼───┼─────────┼────┼───────────────┤
│ 4  │97年11│新北市│尤靜怡以4,000 元之│修正後毒│尤靜怡販賣第二級毒品，處有期徒│
│    │月10日│土城區│價格販售1 公克之甲│品危害防│刑參年捌月。未扣案販賣毒品所得│
│    │      │交流道│基安非他命予羅義德│制條例第│之財物新臺幣肆仟元沒收，如全部│
│    │      │一帶  │                  │4 條第2 │或一部不能沒收時，以其財產抵償│
│    │      │      │                  │項販賣第│之。未扣案門號0000000000號行動│
│    │      │      │                  │2 級毒品│電話壹支（含SIM 卡壹張）沒收，│
│    │      │      │                  │罪      │如全部或一部不能沒收時，應追徵│
│    │      │      │                  │        │其價額。                      │
├──┼───┼───┼─────────┼────┼───────────────┤
│ 5  │97年11│不詳  │尤靜怡同時以3,000 │修正前毒│尤靜怡販賣第一級毒品，處有期徒│
│    │月13日│      │元之價格販售重量不│品危害防│刑拾伍年陸月。未扣案販賣毒品所│
│    │      │      │詳之海洛因、4,000 │制條例第│得之財物新臺幣柒仟元沒收，如全│
│    │      │      │元之價格販售1 公克│4 條第1 │部或一部不能沒收時，以其財產抵│
│    │      │      │之甲基安命予羅義德│項販賣第│償之。未扣案門號0000000000號行│
│    │      │      │                  │1 級毒品│動電話壹支（含SIM 卡壹張）沒收│
│    │      │      │                  │罪、第2 │，如全部或一部不能沒收時，應追│
│    │      │      │                  │項販賣第│徵其價額。                    │
│    │      │      │                  │2 級毒品│                              │
│    │      │      │                  │罪      │                              │
├──┼───┼───┼─────────┼────┼───────────────┤
│ 6  │97年11│新北市│尤靜怡以每包3,000 │修正前毒│尤靜怡販賣第一級毒品，處有期徒│
│    │月15日│土城區│元之價格販售重量不│品危害防│刑拾伍年貳月。未扣案販賣毒品所│
│    │      │永寧捷│詳之海洛因3 包予羅│制條例第│得之財物新臺幣玖仟元沒收，如全│
│    │      │運站一│義德              │4 條第1 │部或一部不能沒收時，以其財產抵│
│    │      │帶    │                  │項販賣第│償之。未扣案門號0000000000號行│
│    │      │      │                  │1 級毒品│動電話壹支（含SIM 卡壹張）沒收│
│    │      │      │                  │罪      │，如全部或一部不能沒收時，應追│
│    │      │      │                  │        │徵其價額。                    │
├──┼───┼───┼─────────┼────┼───────────────┤
│ 7  │98年1 │新北市│尤靜怡以3,000 元之│修正前毒│尤靜怡販賣第一級毒品，處有期徒│
│    │月12日│新莊區│價格販售0.45公克之│品危害防│刑拾伍年貳月。未扣案販賣毒品所│
│    │      │「洪金│海洛因予陳秀嘉    │制條例第│得之財物新臺幣參仟元沒收，如全│
│    │      │寶遊藝│                  │4 條第1 │部或一部不能沒收時，以其財產抵│
│    │      │廣場」│                  │項販賣第│償之。                        │
│    │      │      │                  │1 級毒品│                              │
│    │      │      │                  │罪      │                              │
├──┼───┼───┼─────────┼────┼───────────────┤
│ 8  │98年1 │新北市│尤靜怡以3,000 元之│修正前毒│尤靜怡販賣第一級毒品，處有期徒│
│    │月15日│新莊區│價格販售0.45公克之│品危害防│刑拾伍年貳月。未扣案販賣毒品所│
│    │      │中正路│海洛因予陳秀嘉    │制條例第│得之財物新臺幣參仟元沒收，如全│
│    │      │某處檳│                  │4 條第1 │部或一部不能沒收時，以其財產抵│
│    │      │榔攤  │                  │項販賣第│償之。扣案門號0000000000號行動│
│    │      │      │                  │1 級毒品│電話壹支（含SIM 卡壹張）沒收。│
│    │      │      │                  │罪      │                              │
├──┼───┼───┼─────────┼────┼───────────────┤
│ 9  │98年1 │新北市│尤靜怡以5,500 元之│修正前毒│尤靜怡販賣第二級毒品，處有期徒│
│    │月23日│板橋區│價格販售1.5 公克之│品危害防│刑柒年貳月。未扣案販賣毒品所得│
│    │      │金門街│甲基安非他命予賴坤│制條例第│之財物新臺幣伍仟伍佰元沒收，如│
│    │      │347 號│祥                │4 條第2 │全部或一部不能沒收時，以其財產│
│    │      │      │                  │項販賣第│抵償之。扣案門號0000000000號行│
│    │      │      │                  │2 級毒品│動電話壹支（含SIM 卡壹張）沒收│
│    │      │      │                  │罪      │。                            │
├──┼───┼───┼─────────┼────┼───────────────┤
│ 10 │98年1 │新北市│尤靜怡以1,000 元之│修正前毒│尤靜怡販賣第一級毒品，處有期徒│
│    │月15日│三峽區│價格販賣重量不詳之│品危害防│刑拾伍年貳月。未扣案販賣毒品所│
│    │      │臺北大│海洛因予鄒明芳    │制條例第│得之財物新臺幣壹仟元沒收，如全│
│    │      │學一帶│                  │4 條第1 │一部或一部不能沒收時，以其財產│
│    │      │      │                  │項販賣第│抵償之。扣案門號0000000000號行│
│    │      │      │                  │1 級毒品│動電話壹支（含SIM 卡壹張）沒收│
│    │      │      │                  │罪      │。                            │
└──┴───┴───┴─────────┴────┴───────────────┘
附表2
┌──┬───┬───┬───────┬────┬───────────────┐
│編號│時間  │地  點│販賣金額及數量│所犯法條│主                  文        │
├──┼───┼───┼───────┼────┼───────────────┤
│ 1  │98年1 │新北市│陳秀怡以500 元│修正前毒│陳秀怡販賣第一級毒品，累犯，處│
│    │月17日│板橋區│之價格販售重量│品危害防│有期徒刑拾伍年肆月。未扣案販賣│
│    │20時37│四川路│不詳之海洛因予│制條例第│毒品所得之財物新臺幣伍佰元沒收│
│    │分許  │某天橋│李柏憲        │4 條第1 │，如全部或一部不能沒收時，以其│
│    │      │附近  │              │項販賣第│財產抵償之。扣案門號0000000000│
│    │      │      │              │1 級毒品│號行動電話壹支（含SIM 卡壹張）│
│    │      │      │              │罪      │沒收。                        │
├──┼───┼───┼───────┼────┼───────────────┤
│ 2  │98年1 │新北市│陳秀怡以500 元│修正後毒│陳秀怡販賣第二級毒品，累犯，處│
│    │月18日│板橋區│之價格販售重量│品危害防│有期徒刑參年拾月。未扣案販賣毒│
│    │17時10│四維路│不詳之甲基安非│制條例第│品所得之財物新臺幣伍佰元沒收，│
│    │分許  │291 巷│他命予宋政穎  │4 條第2 │如全部或一部不能沒收時，以其財│
│    │      │巷口  │              │項販賣第│產抵償之。扣案門號0000000000號│
│    │      │      │              │2 級毒品│行動電話壹支（含SIM 卡壹張）沒│
│    │      │      │              │罪      │收。                          │
└──┴───┴───┴───────┴────┴───────────────┘
附表3
┌──┬───┬───┬───────┬────┬───────────────┐
│編號│時間  │地  點│販賣金額及數量│所犯法條│主                  文        │
├──┼───┼───┼───────┼────┼───────────────┤
│ 1  │97年12│新北市│尤靜怡與陳秀怡│修正前毒│尤靜怡共同販賣第一級毒品，處有│
│    │月2 日│土城區│共同以1,000 元│品危害防│期徒刑拾伍年貳月。未扣案販賣毒│
│    │      │土城交│之價格販售重量│制條例第│品所得之財物新臺幣壹仟元與陳秀│
│    │      │流道附│不詳之海洛因予│4 條第1 │怡連帶沒收，如全部或一部不能沒│
│    │      │      │綽號「大山」之│項販賣第│收時，以其財產抵償之。未扣案門│
│    │      │      │人            │1 級毒品│號0000000000號、0000000000號行│
│    │      │      │              │        │動電話貳支（含SIM 卡貳張），與│
│    │      │      │              │        │陳秀怡連帶沒收，如全部或一部不│
│    │      │      │              │        │能沒收時，應連帶追徵其價額。  │
│    │      │      │              │        │陳秀怡共同販賣第一級毒品，累犯│
│    │      │      │              │        │，處有期徒刑拾伍年肆月。未扣案│
│    │      │      │              │        │販賣毒品所得之財物壹仟元與尤靜│
│    │      │      │              │        │怡連帶沒收，如全部或一部不能沒│
│    │      │      │              │        │收時，以其財產抵償之。未扣案門│
│    │      │      │              │        │號0000000000號、0000000000號行│
│    │      │      │              │        │動電話貳支（含SIM 卡貳張），與│
│    │      │      │              │        │尤靜怡連帶沒收，如全部或一部不│
│    │      │      │              │        │能沒收時，應連帶追徵其價額。  │
├──┼───┼───┼───────┼────┼───────────────┤
│ 2  │97年12│新北市│尤靜怡與陳秀怡│修正前毒│尤靜怡共同販賣第一級毒品，處有│
│    │月2 日│土城區│共同以1,000 元│品危害防│期徒刑拾伍年貳月。未扣案販賣毒│
│    │      │土城交│之價格販售重量│制條例第│品所得之財物新臺幣壹仟元與陳秀│
│    │      │流道附│不詳之海洛因予│4 條第1 │怡連帶沒收，如全部或一部不能沒│
│    │      │近    │綽號「COCO阿姨│項販賣第│收時，以其財產抵償之。未扣案門│
│    │      │      │」之鄒明芳    │1 級毒品│號0000000000號、0000000000號行│
│    │      │      │              │罪      │動電話貳支（含SIM 卡貳張），與│
│    │      │      │              │        │陳秀怡連帶沒收，如全部或一部不│
│    │      │      │              │        │能沒收時，應連帶追徵其價額。  │
│    │      │      │              │        │陳秀怡共同販賣第一級毒品，累犯│
│    │      │      │              │        │，處有期徒刑拾伍年肆月。未扣案│
│    │      │      │              │        │販賣毒品所得之財物壹仟元與尤靜│
│    │      │      │              │        │怡連帶沒收，如全部或一部不能沒│
│    │      │      │              │        │收時，以其財產抵償之。未扣案門│
│    │      │      │              │        │號0000000000號、0000000000號行│
│    │      │      │              │        │動電話貳支（含SIM 卡貳張），與│
│    │      │      │              │        │尤靜怡連帶沒收，如全部或一部不│
│    │      │      │              │        │能沒收時，應連帶追徵其價額。  │
├──┼───┼───┼───────┼────┼───────────────┤
│3   │97年12│新北市│尤靜怡與陳秀怡│修正前毒│尤靜怡共同販賣第一級毒品，處有│
│    │月2 日│土城區│共同同時以500 │品危害防│期徒刑拾伍年肆月。未扣案販賣毒│
│    │      │土城交│元之價格販售重│制條例第│品所得之財物新臺幣壹仟元與陳秀│
│    │      │流道附│量不詳之海洛因│4 條第1 │怡連帶沒收，如全部或一部不能沒│
│    │      │近    │、500 元之價格│項販賣第│收時，以其財產抵償之。未扣案門│
│    │      │      │販售重量不詳之│1 級毒品│號0000000000號、0000000000號行│
│    │      │      │甲基安非他命予│罪、第2 │動電話貳支（含SIM 卡貳張），與│
│    │      │      │綽號「永倫」之│項販賣第│陳秀怡連帶沒收，如全部或一部不│
│    │      │      │人            │2 級毒品│能沒收時，應連帶追徵其價額。  │
│    │      │      │              │罪      │陳秀怡共同販賣第一級毒品，累犯│
│    │      │      │              │        │，處有期徒刑拾伍年陸月。未扣案│
│    │      │      │              │        │販賣毒品所得之財物壹仟元與尤靜│
│    │      │      │              │        │怡連帶沒收，如全部或一部不能沒│
│    │      │      │              │        │收時，以其財產抵償之。未扣案門│
│    │      │      │              │        │號0000000000號、0000000000號行│
│    │      │      │              │        │動電話貳支（含SIM 卡貳張），與│
│    │      │      │              │        │尤靜怡連帶沒收，如全部或一部不│
│    │      │      │              │        │能沒收時，應連帶追徵其價額。  │
├──┼───┼───┼───────┼────┼───────────────┤
│4   │97年12│新北市│尤靜怡與陳秀怡│修正前毒│尤靜怡共同販賣第二級毒品，處有│
│    │月3 日│土城區│共同以2,500 元│品危害防│期徒刑柒年貳月。未扣案販賣毒品│
│    │      │土城交│及電話卡2 張之│制條例第│所得之財物新臺幣貳仟伍佰元與陳│
│    │      │流道附│代價販售重量不│4 條第2 │秀怡連帶沒收，如全部或一部不能│
│    │      │近    │詳之甲基安非他│項販賣第│沒收時，以其財產抵償之。未扣案│
│    │      │      │命予綽號「鳳營│2 級毒品│販賣毒品所得之財物電話卡貳張與│
│    │      │      │」之人        │罪      │陳秀怡連帶沒收，如全部或一部不│
│    │      │      │              │        │能沒收時，應連帶追徵其價額。未│
│    │      │      │              │        │扣案門號0000000000號、00000000│
│    │      │      │              │        │90號行動電話貳支（含SIM 卡貳張│
│    │      │      │              │        │），與陳秀怡連帶沒收，如全部或│
│    │      │      │              │        │一部不能沒收時，應連帶追徵其價│
│    │      │      │              │        │額。                          │
│    │      │      │              │        │陳秀怡共同販賣第二級毒品，累犯│
│    │      │      │              │        │，處有期徒刑柒年肆月。未扣案販│
│    │      │      │              │        │賣毒品所得之財物貳仟伍佰元與尤│
│    │      │      │              │        │靜怡連帶沒收，如全部或一部不能│
│    │      │      │              │        │沒收時，以其財產抵償之。未扣案│
│    │      │      │              │        │販賣毒品所得之財物電話卡貳張與│
│    │      │      │              │        │陳秀怡連帶沒收，如全部或一部不│
│    │      │      │              │        │能沒收時，應連帶追徵其價額。未│
│    │      │      │              │        │扣案門號0000000000號、00000000│
│    │      │      │              │        │90號行動電話貳支（含SIM 卡貳張│
│    │      │      │              │        │），與尤靜怡連帶沒收，如全部或│
│    │      │      │              │        │一部不能沒收時，應連帶追徵其價│
│    │      │      │              │        │額。                          │
└──┴───┴───┴───────┴────┴───────────────┘
附表4
┌──┬───┬───┬───────┬────┬───────────────┐
│編號│時間  │地  點│販賣金額及數量│所犯法條│主                  文        │
├──┼───┼───┼───────┼────┼───────────────┤
│ 1  │98年1 │新北市│尤靜怡與陳姿穎│修正前毒│尤靜怡共同販賣第二級毒品，處有│
│    │月12日│三峽區│共同以1,000元 │品危害防│期徒刑柒年貳月。未扣案販賣毒品│
│    │      │長泰街│之價格販售重量│制條例第│所得之財物新臺幣壹仟元與陳姿穎│
│    │      │「青青│不詳之甲基安非│4 條第2 │連帶沒收，如全部或一部不能沒收│
│    │      │汽車旅│他命予綽號「阿│項販賣第│時，以其財產抵償之。扣案門號09│
│    │      │館」  │家」之友人    │        │00000000號行動電話壹支（含SIM │
│    │      │      │              │        │卡壹張）沒收。未扣案門號096142│
│    │      │      │              │        │3419號行動電話壹支（含SIM 卡壹│
│    │      │      │              │        │張）與陳姿穎連帶沒收，如全部或│
│    │      │      │              │        │一部不能沒收時，應連帶追徵其價│
│    │      │      │              │        │額。                          │
│    │      │      │              │        │陳姿穎共同販賣第二級毒品，處有│
│    │      │      │              │        │期徒刑柒年貳月。未扣案販賣毒品│
│    │      │      │              │        │所得之財物新臺幣壹仟元與尤靜怡│
│    │      │      │              │        │連帶沒收，如全部或一部不能沒收│
│    │      │      │              │        │時，以其財產抵償之。扣案門號09│
│    │      │      │              │        │00000000號行動電話壹支（含SIM │
│    │      │      │              │        │卡壹張）沒收。未扣案門號096142│
│    │      │      │              │        │3419號行動電話壹支（含SIM 卡壹│
│    │      │      │              │        │張）與尤靜怡連帶沒收，如全部或│
│    │      │      │              │        │一部不能沒收時，應連帶追徵其價│
│    │      │      │              │        │額。                          │
└──┴───┴───┴───────┴────┴───────────────┘
附表5
（附註：以下編號1 至6 ，B 為被告尤靜怡以門號0000000000號
行動電話與A 羅義德所持用門號0000000000號行動電話之通話內
容。編號7 ，A 為被告尤靜怡以門號0000000000號行動電話與B
陳秀嘉所持用門號0000000000號行動電話之通話內容。編號8 ，
A 為被告尤靜怡以門號0000000000號行動電話與B 賴坤祥所持用
門號0000000000號行動電話之通話內容；編號9 ，A 為被告尤靜
怡以門號0000000000號行動電話與B 鄒明芳所持用門號00000000
00號行動電話之通話內容）
┌──┬────┬───────────────────┐
│編號│犯罪事實│      通訊監察譯文                    │
├──┼────┼───────────────────┤
│1   │附表1 編│97年11月6 日19時54分（98偵4247號偵查卷│
│    │號1     │第169 頁）                            │
│    │        │A：有男生的沒有                       │
│    │        │B：有                                 │
│    │        │A：啥                                 │
│    │        │B：有                                 │
│    │        │A：1個啦                              │
│    │        │B：好                                 │
│    │        │A：你今天講話怎麼拉長音               │
│    │        │B：再見                               │
│    │        │A：女生的順便帶過來啦                 │
│    │        │B：知道啦，再見，唉，現在交222222喔   │
│    │        │A：你來我再說給你聽                   │
│    │        │B：我不要聽啦！我要去那個了，再見啦   │
│    │        │A：好啦，快來啦                       │
│    │        │B ：拜拜                              │
│    │        │97年11月6日，20時42分                 │
│    │        │B：喂，要到了啦                       │
│    │        │A：喂                                 │
│    │        │B：啥                                 │
│    │        │A：要不然不要在我這邊啦，好不好？約在 │
│    │        │   「阿萊」那裡，中華路那裡啦，好不好 │
│    │        │B：中華路？好，中華路哪裡啦           │
│    │        │A：阿萊賓館那裡有沒有                 │
│    │        │B ：什麼阿萊賓館？我不知道在哪裡，啊，│
│    │        │萊亞，萊亞。                          │
│    │        │A：對                                 │
│    │        │B：好                                 │
├──┼────┼───────────────────┤
│2   │附表1 編│97年11月7 日18時45分（同上偵查卷第170 │
│    │號2     │頁）                                  │
│    │        │B：喂                                 │
│    │        │A：喂，男生的                         │
│    │        │B：有啊                               │
│    │        │A：我在明德路這裡                     │
│    │        │B：啥                                 │
│    │        │A：我在明德路這裡                     │
│    │        │B：延和路                             │
│    │        │A：明德路、明德路                     │
│    │        │B：明德路那裡喔                       │
│    │        │A：嗯                                 │
│    │        │B：幾個男生                           │
│    │        │A：1個就好                            │
│    │        │B：我現在就過去我姐那，等一下我去我姐 │
│    │        │   那裡拿好了就過去                   │
│    │        │A：好，好，對了，我跟你說             │
│    │        │B：我知道要掛、我知道要掛             │
│    │        │A：可不可以多拿一些？女生的，好嗎     │
│    │        │B：拿多一點，我就不能那個了           │
│    │        │A：好啦，要不然你盡量啦，沒有就沒辦法 │
│    │        │   ，就這樣就好了                     │
│    │        │B : 1 個現金，跟掛1 個嗎，那23要去喔，│
│    │        │   要記得喔。                         │
│    │        │A：好啦，要不然拿來，拿來再說啦       │
│    │        │B：先跟你提醒一下啦                   │
│    │        │A：好啦，快來啦，拿漂亮一點的啦       │
│    │        │B：好，好，差一點的喔，好，OK、OK     │
│    │        │A：好啦，快一點                       │
│    │        │97年11月7 日20時10分（同上偵查卷第170 │
│    │        │頁）                                  │
│    │        │A：我在7-11那裡等你喔                 │
│    │        │B：嗯，你到了喔                       │
│    │        │A：嗯，對，是全家啦                   │
│    │        │B：喔，我們也到啦！你在那向，我在這向 │
│    │        │   ，我轉過去                         │
│    │        │A：好。                               │
├──┼────┼───────────────────┤
│3   │附表1 編│97年11月9 日13時58分（同上偵查卷第171 │
│    │號3     │頁）                                  │
│    │        │B：我小黑                             │
│    │        │A：有男生、女生的嗎                   │
│    │        │B：你要多少錢                         │
│    │        │A：女生的4之啦                        │
│    │        │B ：這個我就不知道囉                  │
│    │        │A：阿人勒？休息喔                     │
│    │        │B：不在，等一下晚點就回來             │
│    │        │A：晚點是多久                         │
│    │        │B：晚點應該是1、2個小時以後吧         │
│    │        │A：我的媽呀！這麼久哪有辦法？你聯絡不 │
│    │        │   到嗎                               │
│    │        │B：我喔，有一點困難喔！他都把電話留在 │
│    │        │   我這裡了。怎麼了嗎？你要男生跟女生 │
│    │        │   喔                                 │
│    │        │A：對啊                               │
│    │        │B：是喔                               │
│    │        │A：有沒有                             │
│    │        │B：我不知道耶                         │
│    │        │A ：跟他們聯絡啦，女生的要4 之啦，男生│
│    │        │的1 個。                              │
│    │        │B：喔！盡量                           │
│    │        │A：什麼盡量                           │
│    │        │B：等一下打給你好嗎                   │
│    │        │A：好啦，快一點                       │
│    │        │97年11月9 日14時11分（同上偵查卷第172 │
│    │        │頁）                                  │
│    │        │B：喂                                 │
│    │        │A：喂，怎樣                           │
│    │        │B：他問你們那邊多少現金有多少         │
│    │        │A：看是多少錢啊？都現金給你們         │
│    │        │B：啥                                 │
│    │        │A：看你們多少啊？現金、現金好幾百萬在 │
│    │        │   啊                                 │
│    │        │B：是他叫我問你的啊                   │
│    │        │A：4之啦，多少啊                      │
│    │        │B：喔，好                             │
│    │        │A：還要問我現金多少？看你4之啦多少錢就│
│    │        │   就給你多少啊                       │
│    │        │B：喔，跟男生1個對不對                │
│    │        │A：跟男生1個對啊                      │
│    │        │B：好，我等一下打給你                 │
│    │        │A：我跟你說喔，你4 之啦要有那個喔     │
│    │        │B：要什麼                             │
│    │        │A：要有空間啦                         │
│    │        │B：我跟他講                           │
│    │        │A：要多一點喔                         │
│    │        │A：趕快打給我看錢要多少               │
│    │        │97年11月9 日14時14分（同上偵查卷第173 │
│    │        │頁）                                  │
│    │        │A ：喂                                │
│    │        │B：喂，他說啊                         │
│    │        │A：喂！你那多少                       │
│    │        │B：55                                 │
│    │        │A：55喔                               │
│    │        │B：他說那個， 現金的話1比1給你        │
│    │        │A：多少                               │
│    │        │B：1比1                               │
│    │        │A：1比1喔                             │
│    │        │B：現金的話才有。1比1他叫我這樣跟你講 │
│    │        │A：喔！男生也要1 個，都現金給啦       │
│    │        │B：喔！那個男的4。                    │
│    │        │A : 喂！我跟你講，你要跟他講要多一個女│
│    │        │生給我啊！                            │
│    │        │B：這個我再幫你跟他講                 │
│    │        │A：你跟他講，他就知道了               │
│    │        │B：好，拜拜                           │
│    │        │A：我等一下打給你，要過去拿了         │
│    │        │B：啥                                 │
│    │        │A：你在哪裡？我要去哪裡找你           │
│    │        │B：在捷運站這邊你知道吧               │
│    │        │A：哪個捷運                           │
│    │        │B：永寧你知道吧                       │
│    │        │A：好，我知道                         │
│    │        │B：男的也要喔                         │
│    │        │A：要啦、要啦                         │
│    │        │B：好啦                               │
│    │        │A：那個，重量要實際的啦               │
│    │        │B：有，這都有                         │
│    │        │A：好                                 │
├──┼────┼───────────────────┤
│4   │附表1 編│97年11月10日00時58分（同上偵查卷第17 3│
│    │號4     │頁）                                  │
│    │        │B ：怎樣                              │
│    │        │A：男生的1個                          │
│    │        │B：1個喔，等一下我先去板橋，等一下我馬│
│    │        │   上到                               │
│    │        │A：好                                 │
│    │        │97年11月10日01時37分                  │
│    │        │B ：義德，我要到你這邊了，你到7-11不要│
│    │        │在你家樓下，你家樓下怪怪的。          │
│    │        │A：好                                 │
│    │        │B：好啦！快點                         │
├──┼────┼───────────────────┤
│5   │附表1 編│97年11月13日21時28分（同上偵查卷第17 4│
│    │號5     │頁）                                  │
│    │        │A：男生的                             │
│    │        │B：有啦                               │
│    │        │A：1個                                │
│    │        │B：好啦                               │
│    │        │A：要在哪                             │
│    │        │B：一樣啊，我現在在土城外面這邊，1個嗎│
│    │        │A：對啊，一個男生！你昨天跟我說的要記 │
│    │        │   得喔                               │
│    │        │B：好啦                               │
│    │        │A：2個喔                              │
│    │        │B：好                                 │
│    │        │97年11月13日21時57分                  │
│    │        │B：到了沒                             │
│    │        │A：到了啊。你在哪                     │
│    │        │B：我在加油啦，幾號出口               │
│    │        │A：啥                                 │
│    │        │B：我說你在幾號出口？捷運站耶，幾號出 │
│    │        │   口啊                               │
│    │        │A：第2個這裡                          │
│    │        │B：第2喔，好                          │
├──┼────┼───────────────────┤
│6   │附表1 編│97年11月15日5 時19分（同上偵查卷第176 │
│    │號6     │頁）                                  │
│    │        │A：跟你商量一下好不好                 │
│    │        │B：商量什麼                           │
│    │        │A：剩下3個而已是嗎                    │
│    │        │B：對啊                               │
│    │        │A：3個都給我好不好                    │
│    │        │B：3個都給你？你要拿硬的嗎            │
│    │        │A：都沒有了，改天我要拿那個也是你拿啊 │
│    │        │B：沒有啦，我想想看                   │
│    │        │A：好嗎？現在不好過才會跟你           │
│    │        │B：早上好嗎？現在沒辦法啦             │
│    │        │A：差不多幾點                         │
│    │        │B：清晨                               │
├──┼────┼───────────────────┤
│7   │附表1 編│98年1 月15日09時55分（同上偵查卷第67  │
│    │號8     │頁）                                  │
│    │        │簡訊：有沒空你下午可不可以先幫我送個八│
│    │        │一（八分之一兩）來給我朋友試吃我朋友還│
│    │        │要的話我再去找妹妹你說好不好啊感恩啦  │
│    │        ├───────────────────┤
│    │        │98年1 月15日13時30分（同上偵查卷第67  │
│    │        │頁）                                  │
│    │        │B：妹妹起來沒                         │
│    │        │A：還沒，起來他會打給我               │
│    │        │B：那你寄他拿給我，我去店裡拿         │
│    │        │A：好，多少                           │
│    │        │B：八一啦                             │
│    │        │A：嗯                                 │
├──┼────┼───────────────────┤
│8   │附表1 編│98年01月23日18時23分（同上偵查卷第156 │
│    │號9     │頁背面）                              │
│    │        │B：我金門街的                         │
│    │        │A：你要拿多少啦                       │
│    │        │B：5張有多少                          │
│    │        │A：5張喔                              │
│    │        │B：1.5                                │
│    │        │A：沒辦法，實重1.3                    │
│    │        │B：實重1.5要多少                      │
│    │        │A：5千5                               │
│    │        │B：好啦，7點半之前來                  │
│    │        │A：好啦，我叫人拿去馬上到了           │
│    │        │B：5張半啦！實重1.5喔                 │
│    │        │A：知道啦                             │
│    │        │98年1 月23日19時28分                  │
│    │        │A：你說幾號                           │
│    │        │B：347號                              │
│    │        │A：我現在370幾在全家這，靠近城林橋這，│
│    │        │   347喔                              │
│    │        │B：對啦                               │
│    │        │A：好啦                               │
├──┼────┼───────────────────┤
│9   │附表1 編│98年1 月15日9 時12分（同上偵查卷第217 │
│    │號10    │頁）                                  │
│    │        │B：你現在有嗎                         │
│    │        │A：有啊                               │
│    │        │B：在哪裡                             │
│    │        │A：在三峽                             │
│    │        │B：大學那裡喔                         │
│    │        │A：嗯                                 │
│    │        │B：要一張啊                           │
│    │        │A：好，你過來拿                       │
│    │        │98年1 月15日10時11分                  │
│    │        │B：亞亞我到了                         │
│    │        │A：到哪裡                             │
│    │        │B：臺北大學門口                       │
│    │        │A：好                                 │
└──┴────┴───────────────────┘
附表6
（附註：以下編號1 ，A 為被告陳秀怡以門號0000000000號行動
電話與B 李柏憲以公用電話之通話內容。編號2 ，A 為被告陳秀
怡以門號0000000000號行動電話與B 宋政穎所持用門號00000000
00號行動電話之通話內容）
┌──┬────┬───────────────────┐
│編號│犯罪事實│      通訊監察譯文                    │
├──┼────┼───────────────────┤
│1   │附表2 編│97年1月17日20時37分（同上偵查卷第87頁 │
│    │號1     │）                                    │
│    │        │B：我林口的！現在跟你拿5 百，可不可以 │
│    │        │A：不要這樣5 百、5 百拿好不好         │
│    │        │B：我知道啊，湊不出來啊               │
│    │        │A：你每次都這樣，3次了，昨天的，早上我│
│    │        │   哥哥的7百                          │
│    │        │B：早上這是人家的，好啦               │
│    │        │A：盡量別這樣，你危險也增加我的危險耶 │
│    │        │B：我知道啦！好啦！我明天就領到消費卷 │
│    │        │   了，你消費卷要嗎                   │
│    │        │A：81                                 │
│    │        │B：喔，這樣明天啦！現在咧             │
│    │        │A：四川路啦                           │
│    │        │B：我到四川路打給你                   │
│    │        ├───────────────────┤
│    │        │97年1 月17日20時37分（同上偵查卷第87  │
│    │        │頁）                                  │
│    │        │B：我到四川路了                       │
│    │        │A：天橋旁邊有一個戰鬥雞排，進來會看到 │
│    │        │   油飯，在那裡等                     │
│    │        │B：好，我到了，2分鐘就到囉            │
│    │        │A：好                                 │
├──┼────┼───────────────────┤
│2   │附表2 編│98年1 月18日17時40分（同上偵查卷第87  │
│    │號2     │頁背面）                              │
│    │        │A：阿正喔                             │
│    │        │B：ㄟ                                 │
│    │        │A：叫你朋友過來拿呀                   │
│    │        │B：在哪邊                             │
│    │        │A：重慶啊                             │
│    │        │B：好                                 │
│    │        │98年1 月18日17時52分（同上偵查卷第87  │
│    │        │頁背面）                              │
│    │        │A：你的一千塊咧                       │
│    │        │B：我等一下晚點給你                   │
│    │        │A：晚點幾點？我要用錢啊               │
│    │        │B：我現在不能出去                     │
│    │        │A：你朋友咧                           │
│    │        │B：他說他又不知道路                   │
│    │        │A：在哪裡啦？我不知他人在哪裡他又不知 │
│    │        │   道路，叫他打電話給我不會喔         │
│    │        │B：好啦                               │
└──┴────┴───────────────────┘
附表7
（附註：以下編號1 至4 ，A 為被告尤靜怡以門號0000000000號
行動電話與B 被告陳秀怡以門號0000000000號行動電話之通話內
容）
┌──┬────┬───────────────────┐
│編號│犯罪事實│      通訊監察譯文                    │
├──┼────┼───────────────────┤
│1   │附表3 編│97年12月2 日16時57分（同上偵查卷第84頁│
│    │號1     │背面）                                │
│    │        │A：大山到了。然後大山那1 仟，幫他吐一 │
│    │        │   門給他，他要東的，那是別人要拿的。 │
│    │        │   去找，他已經到了!                  │
│    │        │B：喔，好，拜拜                       │
│    │        │97年12月2日18時23分                   │
│    │        │B：他騎車還開車                       │
│    │        │A：騎車啦，胖胖、黑黑的戴個眼鏡啦     │
│    │        │B：好啦，我知道了啦                   │
│    │        │A：女生喔                             │
│    │        │B：拿女生2千塊還是男生                │
│    │        │A：他人是女生然後他要拿男生，他已經到 │
│    │        │B：我知道                             │
├──┼────┼───────────────────┤
│2   │附表3   │97年12月2 日19時31分（同上偵查卷第85  │
│    │編號2   │頁）                                  │
│    │        │B：COCO阿姨要拿一張                   │
│    │        │A：對                                 │
├──┼────┼───────────────────┤
│3   │附表3 編│97年12月2 日19時31分（同上偵查卷第85  │
│    │號3     │頁）                                  │
│    │        │B ：COCO阿姨要拿一張                  │
│    │        │A：對，阿那個，永倫拿55               │
│    │        │B：5千5還是怎樣                       │
│    │        │A：是，不是啦                         │
│    │        │B：不然咧                             │
│    │        │A：你說咧，各55                       │
│    │        │B：各5喔                              │
│    │        │A：對                                 │
│    │        │B：男女各5就對了，各5百就對了         │
│    │        │A：對啦                               │
│    │        │B：好                                 │
├──┼────┼───────────────────┤
│4   │附表3 編│97年12月3 日18時32分（同上偵查卷第85  │
│    │號4     │頁背面）                              │
│    │        │B：鳳營的那個呢                       │
│    │        │A：鳳營不用啊                         │
│    │        │B：不用了喔                           │
│    │        │A：鳳營的等一下我拿過去給他           │
│    │        │B：喔，不然他們都是女的嘛，女生的嘛， │
│    │        │   阿姨要5 百元...                    │
│    │        │A：鳳營是男的好不好                   │
│    │        │B：我是說裡面的東西啦                 │
│    │        │A：誰的啦                             │
│    │        │B：你不是拿一半給我紙袋裝的，我說阿姨 │
│    │        │要5 百啊                              │
│    │        │A：那不是都要給人的                   │
│    │        │B：鳳營那個不是你要拿去               │
│    │        │A：鳳營那是拿男的，你是番仔喔         │
│    │        │B：好啦                               │
│    │        │97年12月3 日18時39分                  │
│    │        │簡訊：是鳳營嗎？收多少                │
│    │        │97年12月3 日18時43分                  │
│    │        │B：你沒跟我說收多少錢啊，到的那個人   │
│    │        │A：你說誰到了                         │
│    │        │B：就你剛回簡訊那一個                 │
│    │        │A：我不是跟你說3千塊現金              │
│    │        │B：喔，一張卡                         │
│    │        │A：幹                                 │
│    │        │97年12月3 日18時44分                  │
│    │        │A：又怎樣了                           │
│    │        │B：他給我2張卡跟2千5現金              │
│    │        │A：有沒有現金                         │
│    │        │B：2千5現金                           │
│    │        │A：哪2張卡                            │
│    │        │B：一張中華一張遠傳易付卡             │
│    │        │A：中華，好啦，開通了沒啊             │
│    │        │B：走了啦                             │
└──┴────┴───────────────────┘
附表8
（附註：以下A 為被告尤靜怡以門號0000000000號行動電話與B
被告陳姿穎以門號0000000000號行動電話之通話內容）
┌──┬────┬───────────────────┐
│編號│犯罪事實│      通訊監察譯文                    │
├──┼────┼───────────────────┤
│1   │附表4 編│98年1月12日，16時01分（98偵4247號偵查 │
│    │號1     │卷第103頁背面）                       │
│    │        │A：人家現在要一千，人現在在青青汽車旅 │
│    │        │   館啦，快點。                       │
│    │        │B：好啦。                             │
│    │        │A：阿嘉他朋友啦。                     │
│    │        │B：等一下啦。我先去大學城那收錢。     │
│    │        │A：好。                               │
└──┴────┴───────────────────┘
附表9
 ┌──┬─────────────┬──────────┬─────┐
 │編號│扣案物品                  │數量                │所有人    │
 ├──┼─────────────┼──────────┼─────┤
 │1   │消費卷                    │2,100元             │尤靜怡    │
 ├──┼─────────────┼──────────┤          │
 │2   │分裝袋                    │1 包                │          │
 ├──┼─────────────┼──────────┤          │
 │3   │愷他命                    │3 包，毛重103.1 公克│          │
 ├──┼─────────────┼──────────┤          │
 │4   │海洛因                    │5 包，毛重4.6公克   │          │
 ├──┼─────────────┼──────────┤          │
 │5   │安非他命                  │13包，毛重14.88 公克│          │
 ├──┼─────────────┼──────────┤          │
 │6   │電子磅秤                  │1 台                │          │
 ├──┼─────────────┼──────────┤          │
 │7   │吸食器                    │1 組                │          │
 ├──┼─────────────┼──────────┤          │
 │8   │玻璃球                    │1 個                │          │
 ├──┼─────────────┼──────────┼─────┤
 │9   │安非他命                  │8 包，毛重20.95公克 │陳秀怡    │
 ├──┼─────────────┼──────────┤          │
 │10  │海洛因                    │3 包，毛重4.2公克   │          │
 ├──┼─────────────┼──────────┤          │
 │11  │吸食器                    │1 支                │          │
 ├──┼─────────────┼──────────┤          │
 │12  │電子磅秤                  │1 台                │          │
 ├──┼─────────────┼──────────┤          │
 │13  │吸食器                    │1 組                │          │
 ├──┼─────────────┼──────────┼─────┤
 │14  │電子磅秤                  │1 台                │陳姿穎    │
 ├──┼─────────────┼──────────┤          │
 │15  │吸食器                    │1 組                │          │
 ├──┼─────────────┼──────────┤          │
 │16  │分裝勺                    │1 支                │          │
 ├──┼─────────────┼──────────┤          │
 │17  │玻璃球                    │1 個                │          │
 ├──┼─────────────┼──────────┤          │
 │18  │分裝袋                    │3 包                │          │
 ├──┼─────────────┼──────────┤          │
 │19  │殘渣袋                    │1 個                │          │
 ├──┼─────────────┼──────────┤          │
 │20  │門號0000000000號行動電話（│1 支                │          │
 │    │含SIM 卡）                │                    │          │
 └──┴─────────────┴──────────┴─────┘